臺灣彰化地方法院刑事判決              99年度訴字第1331號
公  訴  人  臺灣彰化地方法院檢察署檢察官
被      告  陳鴻賓
選任辯護人  陳世煌律師
            黃俊昇律師
上列被告因違反毒品危害防制條例案件，經檢察官提起公訴（99
年度偵字第8835號），本院判決如下：
    主  文
陳鴻賓所犯罪名及處罰，詳如附表一編號(一)至(十六)及附表二編號(一)
至(九)「所犯罪名及處罰」欄所示，主刑部分應執行有期徒刑拾玖
年，沒收部分併執行之。
其餘被訴於民國九十九年八月二十二日晚間某時販賣第二級毒品
甲基安非他命予張啟義（即起訴書附表編號11）之部分，無罪。
    事  實
一、陳鴻賓前因毒品危害防制條例案件，經本院以98年度簡字第
    1673號判處有期徒刑4 月確定，於民國98年10月30日易科罰
    金執行完畢。仍不知悔改，明知海洛因、甲基安非他命分屬
    毒品危害防制條例第2 條第2 項第1 、2 款所列管之第1、2
    級毒品，不得非法持有及販賣，竟意圖營利，分別基於販賣
    第1 級毒品海洛因之各別犯意，於附表一編號(一)至(十六)所示之
    時間、地點，以附表一編號(一)至(十六)所示之方式、價格及數量
    ，販賣第1 級毒品海洛因予陳錫勳（各次販賣海洛因之時間
    、地點、方式、價格及數量等均詳如附表一編號(一)至(十六)所示
    ）。又意圖營利，基於販賣第2 級毒品甲基安非他命之各別
    犯意，於附表二編號(一)至(九)所示之時間、地點，以附表二編
    號(一)至(九)所示之方式、價格及數量，販賣第2 級毒品甲基安
    非他命予附表二編號(一)至(九)所示之人（各次販賣甲基安非他
    命之交易對象、時間、地點、方式、價格、數量等均詳如附
    表二編號(一)至(九)所載）。嗣經檢察官向本院聲請對陳鴻賓所
    使用之門號0000000000號行動電話實施通訊監察而查悉上情
    ，經警於99年9 月27日18時40分許（起訴書誤載為99年7 月
    22日18時許），在彰化縣北斗鎮○○里○○路319 號之7-11
    便利商店將陳鴻賓拘提到案，並扣得其所有之CHANGJIANG牌
    行動電話1 支（含門號0000000000號SIM 卡1 張）及與本案
    無關之毒品海洛因5 包（合計淨重3.81公克，驗餘合計淨重
    3.75公克）、甲基安非他命3 包（淨重共6.6613克，共取樣
    0.0697克【已鑑析用罄】，驗餘淨重共6.5916克）、電子磅
    秤1 台、殘渣袋22個、夾鏈袋1 包、玻璃球1 個、塑膠鏟管
    2 支、鐵鎚1 支、老虎剪1 支、黑色皮包1 個、現金新臺幣
    （下同）5,100 元等物。
二、案經彰化縣警察局員林分局報告臺灣彰化地方法院檢察署檢
    察官偵查起訴。
    理  由
壹、關於證據能力方面：
一、按被告以外之人，於審判外之言詞或書面陳述，除法律有規
    定者外，不得作為證據，刑事訴訟法第159 條第1 項定有明
    文，而所謂法律有規定者，即包括同法第159 條之1 至之5
    所規定傳聞證據具有證據能力之例外情形。本件證人陳錫勳
    於警詢時所製作之筆錄，屬被告以外之人於審判外之陳述，
    為傳聞證據，且被告對證人陳錫勳之警詢筆錄表示不同意作
    為證據使用（本院卷(一)第59頁、卷(二)第120 頁反面），依刑
    事訴訟法第159 條第1 項之規定，證人陳錫勳於警詢時之陳
    述，並無證據能力。
二、次按被告以外之人於偵查中向檢察官所為之陳述，除顯有不
    可信之情況者外，得為證據，刑事訴訟法第159 條之1 第2
    項定有明文。證人陳錫勳、張啟義、江基緯、陳律銘於檢察
    官偵查中具結後所為之陳述，因檢察官原則上均能遵守法律
    規定，不致違法取供，且其等於偵查中向檢察官所為之陳述
    ，又無顯不可信之情況，揆諸前開規定，上開證人於偵查中
    向檢察官所為業已具結之陳述，自得作為證據使用。
三、再按刑事訴訟法第165 條之1 第2 項規定：錄音可為證據者
    ，審判長應以適當之設備，顯示聲音、影像、符號或資料，
    使當事人、代理人、辯護人或輔佐人辨認或告以要旨，乃就
    新型態證據之調查方法所為之規定。而所謂以適當之設備，
    顯示聲音，通常以勘驗為之，重在辨別錄音聲音之同一性，
    兼及錄音內容之真實性。偵查犯罪機關依法定程序監聽之錄
    音，應認該監聽所得之錄音帶或光碟，始屬調查犯罪所得之
    證據，但依據監聽錄音結果而製作之通訊監察譯文，乃該監
    聽錄音內容之顯示，此為學理上所稱之派（衍）生證據，屬
    於文書證據之一種。於被告或訴訟關係人對其譯文之真實性
    發生爭執或有所懷疑時，法院固應依刑事訴訟法第165 條之
    1 第2 項之規定勘驗該監聽之錄音帶踐行調查證據之程序，
    以確認該錄音聲音是否為本人及其內容與通訊監察譯文之記
    載是否相符；然如被告或訴訟關係人對其監聽錄音之譯文真
    實性並不爭執，則顯無辨認其錄音聲音之調查必要性（最高
    法院96年度臺上字第1869號判決意旨參照）。本案針對門號
    0000000000號行動電話所為之監聽錄音，為經本院核發通訊
    監察書，並陸續核准繼續監察，有詳載案由、監察電話及時
    間之通訊監察書、電話附表在卷可參（偵卷第15至18頁），
    其監聽錄音之蒐證程序合法，且於本院準備程序、審理時，
    被告亦表示該等通訊監察譯文係其與證人陳錫勳、張啟義、
    江基緯、陳律銘等人之對話內容無訛，並經被告明示同意作
    為證據使用（本院卷(一)第72頁反面、卷(二)第120 頁反面、第
    123 至129 頁），本院審酌上開通訊監察譯文與被告有無附
    表一、二所示各次販賣毒品犯行之待證事實具有關連性，及
    其作成時之情況，認為以之作為證據應屬適當，依刑事訴訟
    法第159 條之5 規定，具有證據能力。
四、又被告以外之人於審判外之陳述，雖不符刑事訴訟法第159
    條之1 至之4 等4 條規定，而經當事人於審判程序同意作為
    證據，法院審酌該陳述作成時之情況，認為適當者，亦得作
    為證據。當事人、代理人或辯護人於法院調查證據時，知有
    第159 條第1 項不得為證據之情形，而未於言詞辯論終結前
    聲明異議者，視為有前項之同意。同法第159 條之5 定有明
    文。經查，除前揭理由欄壹之一、二、三所提到之證據外，
    本判決後開所引用各該被告以外之人於審判外之言詞或書面
    陳述，依刑事訴訟法第159 條第1 項之規定，原則上均不得
    作為證據使用，惟檢察官、被告於本院審理時均明示同意該
    證據作為證據使用（本院卷(二)第120 頁反面，被告於準備程
    序時原先不同意證人張啟義、江基緯、陳律銘之警詢筆錄作
    為證據使用，但於審理時已明示同意），本院審酌後述證據
    製作時之情況，並無違法不當之情事，以之作為證據應屬適
    當，揆諸前開規定，認該等供述證據均例外具有證據能力。
五、末按關於非供述證述，並無傳聞法則規定之適用，該非供述
    證據如非出於違法取得，並已依法踐行調查程序，即不能謂
    無證據能力（最高法院97年度臺上字第1401號、6153號判決
    要旨參照）。查本判決後開所引用之非供述證據，並無證據
    證明係實施刑事訴訟程序之公務員違背法定程序所取得，且
    檢察官及被告、辯護人對此部分均未表示無證據能力，自應
    認均具有證據能力。
貳、認定犯罪事實所憑之證據及理由：
一、訊據被告固供認其為門號0000000000號行動電話之使用人，
    且持用該行動電話與證人陳錫勳、張啟義、江基緯、陳律銘
    等人聯絡，惟矢口否認有販賣第1 、2 級毒品犯行，辯稱伊
    與陳錫勳、張啟義、江基緯、陳律銘等人都是合資購買毒品
    一起施用云云。辯護人為被告辯護稱：被告與證人陳錫勳、
    張啟義、江基緯、陳律銘都是共同出資合買毒品一起施用，
    並無販賣毒品之行為。而證人陳錫勳指證的交易並不規則，
    竟能清楚記得哪一次有、哪一次沒有，所述可能與事實有出
    入，其於偵查中先是稱99年8 月23日07時15分38秒這次不確
    定有交易成功，偵查中又改稱有交易成功，對於哪一次有交
    易成功、哪一次沒有，應該記憶不清楚。證人張啟義於警詢
    、偵查中，依所提示之通訊監察譯文，就99年8 月20日究竟
    有無向被告購買甲基安非他命（誤寫為安非他命，以下同）
    證述不一，且由99年8 月18日16時07分47秒的譯文可知，張
    啟義知道「阿炮」的電話，也認識「阿炮」，於審理時也承
    認曾向「阿炮」買過甲基安非他命，張啟義既然能自己向「
    阿炮」買甲基安非他命，絕不可能轉而向「阿炮」的下手即
    被告購買毒品，讓被告多賺一手。證人江基緯於警詢時證稱
    於99年8 月18日、同年8 月21日通話後，均向被告購得1,00
    0 元甲基安非他命，但偵查中均稱係委託被告調甲基安非他
    命，於審理時又稱都是與被告合資去向他人購買，由99年8
    月18日14時18分49秒的譯文可知，此次通話後，證人江基緯
    並未與被告見面，否則不會在16分鐘之後，又打電話問證人
    江基緯，其於警詢時所稱通話後向被告購買甲基安非他命並
    非實在。證人陳律銘於警詢、審理時均證稱是與被告合資購
    買毒品，且由99年8 月21日17時51分27秒的通話內容可知，
    證人陳律銘與被告是要一起出去交易甲基安非他命，被告確
    實並沒有販賣毒品給陳律銘等語。
二、關於販賣毒品海洛因予陳錫勳即附表一所示部分，本院查：
  (一)證人陳錫勳於偵查中證稱：我都是用門號0000000000號行動
    電話與被告的門號0000000000號行動電話聯絡，向被告購買
    海洛因的過程，都是我打電話給被告，說我要過去找他，然
    後我就去約定的地點找他交易，99年8 月19日18時20分58秒
    的通訊監察譯文（按為附表一編號(一)之通話時間），拿兩罐
    就是拿2,000 元海洛因的意思，我打電話給被告，跟他約在
    大社路旁產業道路向他買2,000 元海洛因。99年8 月21日08
    時13分01秒的通訊監察譯文（按為附表一編號(二)之通話時間
    ），這次是與被告約在田中鎮泰山食品工廠附近的一家中油
    加油站，興工路與員集路交岔路口，要向他買1,000 元海洛
    因，這次有交易成功。99年8 月22日09時35分23秒的通訊監
    察譯文（按為附表一編號(三)之通話時間），是與被告約在田
    中鎮○○路與員集路交岔路口，交易1,000 元海洛因。99年
    8 月23日07時15分38秒的通訊監察譯文（按為附表一編號(四)
    之通話時間），這次向被告買1,000 元海洛因，有交易成功
    ，地點在大社路產業道路。99年8 月23日17時58分的通訊監
    察譯文（按為附表一編號(五)之通話時間），這次應該是與被
    告約在大社路產業道路，交易1,000 元海洛因。99年8 月24
    日16時42分25秒的通訊監察譯文（按為附表一編號(六)之通話
    時間），這次是與被告交易1,000 元海洛因，地點我不確定
    。99年8 月25日18時51分11秒的通訊監察譯文（按為附表一
    編號(七)之通話時間），是我向被告買1,000 元海洛因，地點
    就在大社路旁產業道路、高鐵橋下、員集路與興工路這三個
    地點其中之一。99年8 月26日12時01分17秒通訊監察譯文（
    按為附表一編號(八)之通話時間），這次是與被告約在大社路
    產業道路，交易1,000 元海洛因。99年8 月27日07時26分20
    秒的通訊監察譯文（按為附表一編號(九)之通話時間），這次
    是與被告交易1,000 元海洛因。99年8 月27日18時34分40秒
    的通訊監察譯文（按為附表一編號(十)之通話時間），這次是
    與被告約在大社路旁，交易1,000 元海洛因。99年8 月28日
    11時33分36秒的通訊監察譯文（按為附表一編號(十一)之通話時
    間），該次有交易成功，也是買1,000 元海洛因，地點我忘
    記了。99年8 月29日15時42分22秒的通訊監察譯文（按為附
    表一編號(十二)之通話時間），交易1,000 元海洛因，地點在上
    開我講的三個地點其中之一。99年8 月30日13時07分06秒的
    通訊監察譯文（按為附表一編號(十三)之通話時間），這次有交
    易成功，是交易1,000 元海洛因。99年8 月31日06時57分34
    秒的通訊監案譯文（按為附表一編號(十四)之通話時間），這次
    是與被告約在高鐵下交易1,000 元海洛因。99年8 月31日19
    時01分06秒的通訊監察譯文（按為附表一編號(十五)之通話時間
    ），這次是與被告交易1,500 元海洛因，在大社路的產業道
    路附近。99年9 月6 日07時35分22秒的通訊監察譯文（按為
    附表一編號(十六)之通話時間），這次是與被告約在大社路旁產
    業道路，有交易1,000 元海洛因等語（偵卷第154 至157 頁
    ），證人陳錫勳經檢察官提示其與被告間之通訊監察譯文後
    ，對於其確有於附表一編號(一)至(十六)「販賣方式、價格及數量
    」欄所載時間，與被告電話聯絡後，向被告購得海洛因之交
    易情形證述明確。
  (二)經本院核發通訊監察書對被告所使用之門號0000000000號行
    動電話進行監聽、錄音，被告曾於下列時間，以上開門號行
    動電話與陳錫勳使用之門號0000000000號行動電話聯絡，其
    對話內容分別如下：
    1.附表一編號(一)部分：99年8 月19日18時20分58秒：「被
      告（代號Ａ）：喂。陳錫勳（代號Ｂ）：我過去找你。被
      告：我在員林內。陳錫勳：這樣子喔。被告：嘿阿。陳錫
      勳：方便嗎？那我過去找你。被告：我過去拿一下馬上回
      來，我找一下人馬上回來。陳錫勳：我就是等一下還要去
      斗六你聽有嗎？我沒有時間。被告：好啦！你過來。陳錫
      勳：那我要在哪裡等你？被告：一樣。陳錫勳：一樣那邊
      喔。被告：嘿阿。陳錫勳：你還沒有要去吧。被告：你就
      趕快來，多久啦？陳錫勳：我在15分就到了。被告：你要
      2 罐要喝嗎？陳錫勳：嘿啦。被告：好啦。」；99年8
      月19日18時36分58秒：「被告：喂。陳錫勳：到了。被告
      ：好啦。」（見本院卷(一)第156 頁及反面之通訊監察譯文
      ）。
    2.附表一編號(二)部分：99年8 月21日08時13分01秒：「陳
      錫勳：現在甘有閑，我車子壞掉了，讓你跑一趟好嗎？被
      告：那裡眛？陳錫勳：我們上次講的那再過來一點。上次
      說泰山有嗎，再過來那邊。被告：哈，嗯喔，好啦。陳錫
      勳：你有辦法幫我那個一下。被告：加油喔？陳錫勳：買
      個杯子，「酒杯」有辦法買嗎？被告：哈，沒辦法啦。陳
      錫勳：這樣喔，你多久會到。被告：要過半了。差不多要
      八點三十、四十分去了。陳錫勳：喔，好啦。」；99年
      8 月21日08時55分56秒：「被告：你在哪？。陳錫勳：我
      在加油站這邊等你阿。被告：我哪有過來，我超過了，到
      鐵路了阿。陳錫勳：靠爸，我在加油站這邊等你等很久了
      。被告：我在鐵路這邊。陳錫勳：喔，好啦好啦。」；
      99 年8月21日09時44分48秒：「陳錫勳：喂強ㄟ，那差那
      麼多？被告：什麼差那麼多？陳錫勳：都不能用。被告：
      那有可能，好啦，不用講那些啦，我在看看啦。陳錫勳：
      你這樣我要怎麼那個。」（見本院卷(一)第156 頁反面之通
      訊監察譯文）。
    3.附表一編號(三)部分：99年8 月22日08時58分09秒：「陳
      錫勳：強，你現在可以跑嗎？我在跟人工作沒辦法跑。被
      告：做工作就好了，閑再說。陳錫勳：我想說你跑一半，
      我跑一半。被告：好，怎樣。陳錫勳：昨天鐵路那邊，你
      幾點到位我截時間阿。被告：九點半啦。陳錫勳：好啦，
      好啦。」；99年8 月22日09時35分23秒：「陳錫勳：喂
      ，到位了沒？被告：還沒啦。陳錫勳：還要多久？被告：
      你是在那附近而已喔？陳錫勳：昨天這裡沒有，鐵支路這
      。被告：好啦好啦，隔一息仔啦。」（見本院卷(一)第157
      頁之通訊監察譯文）。
    4.附表一編號(四)部分：99年8 月23日07時15分38秒：「被
      告：喂。陳錫勳：現在過去找你嘿。被告：好啊。」；
      99年8 月23日07時33分45秒：「陳錫勳：喂。被告：喂。
      陳錫勳：到了。被告：喔。」（見本院卷(一)第157 頁之通
      訊監察譯文）。
    5.附表一編號(五)部分：99年8 月23日17時58分00秒：「被
      告：喂。陳錫勳：我現在過去找你嘿。被告：好。」；
      99年8 月23日18時09分11秒：「被告：喂。陳錫勳：我到
      了。被告：嗯，好。」（見本院卷(一)第157 頁之通訊監察
      譯文）。
    6.附表一編號(六)部分：99年8 月24日16時42分25秒：「被
      告：喂。陳錫勳：喂！我過去找你嘿。被告：好。」；
      99年8 月24日16時54分46秒：「被告：喂。陳錫勳：快到
      了。被告：喔。」（見本院卷(一)第157 頁及反面之通訊監
      察譯文）。
    7.附表一編號(七)部分：99年8 月25日18時51分11秒：「被
      告：喂。陳錫勳：要過去找你嘿。被告：喔。陳錫勳：過
      去找你。被告：好。」；99年8 月25日19時05分42秒：
      「被告：好。陳錫勳：我到了。」（見本院卷(一)第157 頁
      反面之通訊監察譯文）。
    8.附表一編號(八)部分：99年8 月26日12時01分17秒：「被
      告：嘿怎樣？陳錫勳：來找你好嗎？被告：好。陳錫勳：
      喂，來找你好嗎？被告：好啦。」；99年8 月26日12時
      13分00秒：「被告：喂嘿。陳錫勳：喂，要到了，哈。被
      告：好。」（見本院卷(一)第158 頁反面之通訊監察譯文）
      。
    9.附表一編號(九)部分：99年8 月27日07時26分20秒：「陳
      錫勳：喂，你在睡覺喔？被告：嘿阿。陳錫勳：我現在過
      來找你？被告：好啦。」；99年8 月27日07時41分51秒
      ：「陳錫勳：喂，要到了。被告：嗯。」（見本院卷(一)第
      158 頁反面之通訊監察譯文）。
    10.附表一編號(十)部分：99年8 月27日18時34分40秒：「陳
      錫勳：喂．我來找你嘿？被告：嗯喔。陳錫勳：電話那麼
      久都沒有接。被告：我剛在扛板子啦。陳錫勳：這樣喔。
      被告：嘿咻嘿咻的啦。陳錫勳：好，我來找你嘿。」；
      99 年8月27日18時39分08秒：「陳錫勳：喂，到到了喔。
      被告：什麼你要到了？哈，隔多久啦？陳錫勳：嘿啦，要
      到了，隔五分鐘啦。被告：好啦好啦。」（見本院卷(一)第
      158 頁反面及第159 頁之通訊監察譯文）。
    11.附表一編號(十一)部分：99年8 月28日11時33分36秒：「被
      告：喂。陳錫勳：過去找你。被告：喔。陳錫勳：過去找
      你喔。被告：好啦。」；99年8 月28日11時46分31秒：
      「被告：喂。陳錫勳：快到了。被告：好。」（見本院卷
      (一)第157 頁反面之通訊監察譯文）。
    12.附表一編號(十二)部分：99年8 月29日15時42分22秒：「被
      告：喂。陳錫勳：電話怎麼不通那麼久。被告：怎麼不通
      那麼久。陳錫勳：我怎麼打就是不通。被告：沒有訊號阿
      。陳錫勳：我去找你。被告：恩，你去按到了嗎？陳錫勳
      ：你按到啦。被告：又有一聲。陳錫勳：哪有？被告：好
      啦。」；99年8 月29日16時01分46秒：「被告：喂。陳
      錫勳：快到了。」（見本院卷(一)第157 頁反面之通訊監察
      譯文）。
    13.附表一編號(十三)部分：99年8 月30日13時07分06秒：「被
      告：喂。陳錫勳：我想說你先給我方便一下。被告：好啦
      ！陳錫勳：我過去。」；99年8 月30日13時22分26秒：
      「被告：好啦。陳錫勳：我到了。」（見本院卷(一)第157
      頁反面、第158 頁之通訊監察譯文）。
    14.附表一編號(十四)部分：99年8 月31日06時57分34秒：「被
      告：喂。陳錫勳：現在怎麼了？。被告：現在在哪裡？陳
      錫勳：在我家裡阿。被告：我有事情內。陳錫勳：拜託一
      下。被告：多久啦！陳錫勳：要去哪裡？多久阿？被告：
      田尾阿。陳錫勳：不要再去那裏，昨晚我打電話就是要告
      訴你這樣子，那我們去高鐵下。被告：另外一條喔！斗中
      路高鐵下。陳錫勳：好。」；99年8 月31日07時13分20
      秒：「陳錫勳：要到了喔。被告：好啦。」（見本院卷(一)
      第158 頁及反面之通訊監察譯文）。
    15.附表一編號(十五)部分：99年8 月31日19時01分06秒：「被
      告：你是在幹嘛！電話讓你打到沒有電，喔！我ㄟ昏去。
      陳錫勳：要哪裡找你？被告：在檳榔這邊。陳錫勳：好啦
      。」；99年8 月31日19時18分08秒：「陳錫勳：喂。被
      告：好啦！陳錫勳：杯半。」；99年8 月31日19時26分
      14 秒 ：「陳錫勳：喂。被告：喂，到哪裡了？陳錫勳：
      在檳榔攤了。被告：哪裡？陳錫勳：李仔，這裡。被告：
      好啦。」（見本院卷(一)第158 頁反面之通訊監察譯文）。
    16.附表一編號(十六)部分：99年9 月6 日07時35分22秒：「陳
      錫勳：喂，過去找你好嗎？被告：喔，好啦。陳錫勳：要
      在哪裡？被告：一樣阿。」；99年9 月6 日07時48分23
      秒：「被告：喂，你在那？陳錫勳：要到位了，來到舊街
      了。被告：嗯。」（見本院卷(一)第159 頁之通訊監察譯文
      ）。
  (三)而上揭通訊監察譯文所載內容，均係被告與證人陳錫勳之對
    話，此已據被告供認不諱（偵卷第25頁及反面、本院卷(一)第
    72頁反面、卷(二)第129 頁），核與證人陳錫勳於偵查中之證
    述相符，堪以認定。被告於上開時間，確實有以其使用之門
    號0000000000號行動電話與證人陳錫勳使用之門號00000000
    00號行動電話聯絡，亦堪認定。由上開通話內容可知，被告
    與陳錫勳於各次電話聯絡時，均有相約見面之情形。且：
    1.證人陳錫勳於前開(二)之1.即99年8 月19日之通話中詢問被
      告「方便嗎」要過去找被告，被告原本回答其過去拿一下
      馬上回來，但陳錫勳表示要去斗六，沒有時間，被告始稱
      「好啦，你過來」，並與陳錫勳約定地點見面，可知陳錫
      勳因為要去斗六，已經沒有時間等被告再去別的地方「馬
      上回來」，因此陳錫勳應該也不會在與被告見面後，再與
      被告合資轉往他處向別人購買海洛因。又被告於該次電話
      中詢問陳錫勳是否要「2 罐」，證人陳錫勳於偵查中證稱
      ：拿兩罐就是拿2,000 元海洛因的意思等語（偵卷第155
      頁），被告復自承其有拿海洛因0.4 公克予陳錫勳，並向
      其收取2,000 元等語（偵卷第25頁反面）。
    2.前開(二)之2.即99年8 月21日之通話內容，陳錫勳因為車子
      壞掉，詢問被告可否「讓你跑一趟」，被告詢問地點在「
      上次講的那再過來一點」後，即答應前往，陳錫勳於電話
      中稱其車子壞掉，並未請求被告來載伊，而是要求被告「
      跑一趟」，顯然其2 人並非見面再共同前往他處購買毒品
      海洛因。另由當天第3 通電話可知，陳錫勳向被告表示「
      那差那麼多」、「都不能用」，顯見陳錫勳於第1 、2 通
      電話聯絡之後，已向被告取得毒品海洛因施用，並於施用
      後向被告埋怨品質不佳，足認陳錫勳證述其與被告交易已
      完成，應屬信而有徵。被告亦承認該通譯文伊拿海洛因1
      小包給陳錫勳，並向陳錫勳收取1,000 元（偵卷第25頁反
      面）。
    3.依前開(二)之3.即99年8 月22日之通話內容，陳錫勳向被告
      表示因為在工作，沒辦法跑，詢問被告「你現在可以跑嗎
      」，並提議「你跑一半，我跑一半」，被告同意後，2 人
      約定在「昨天鐵路那邊」見面，陳錫勳既因工作無法離開
      ，理應不會與被告見面後，再合資前往他處購買毒品海洛
      因。
    4.被告與陳錫勳於上開(二)之4.至16.所示之通訊監察譯文內容
      ，證人陳錫勳於電話中均表示要過去找被告，被告沒有詢
      問證人陳錫勳找他何事，即回答「好」，而與陳錫勳約定
      見面，譯文內容雖均未明確談及見面之目的為何，且未有
      一般交易毒品海洛因常提及之暗語，或談論毒品交易價格
      之「一張」、「半張」等，然毒品之買賣雙方，多知悉司
      法單位慣以監聽通訊設備作為偵查犯罪之手段，其等無不
      盡量避免於電話中談及司法單位一聽即悉之慣用語，倘交
      易雙方之聯絡目的，常常僅係欲毒品交易，則僅約定交易
      地點，雙方即均得知悉目的為何，自無需於談話內容中特
      別提及毒品之種類、價格等。上開通訊監察譯文中對話之
      一方即證人陳錫勳於偵查中已證稱其通話內容係為向被告
      聯絡購買毒品海洛因，並就雙方交易毒品海洛因之地點、
      金額、有無交易成功等情證述綦詳，復有上開通訊監察譯
      文可佐。被告甚至亦供認：（你與陳錫勳於99年8 月26日
      至9 月6 日止，總共交易毒品幾次？每次是否都是你親自
      交給陳錫勳？獲利多少？）有10幾次，每次都是以1,000
      元至1,500 元交易完成等語（偵卷第25頁反面），是證人
      陳錫勳於偵查中指證於附表一編號(一)至(十六)向被告購得毒品
      海洛因之證詞，應堪採信。被告否認有販賣並辯稱係與陳
      錫勳係合資購買海洛因云云，認屬犯後卸責之詞，不足採
      信。另辯護人認證人陳錫勳指證的交易並不規則，竟能清
      楚記得哪一次有、哪一次沒有，所述可能與事實有出入或
      記憶不清楚，然證人陳錫勳係經檢察官逐一提示通訊監察
      譯文，訊問其譯文內容為何意，由證人陳錫勳針對各次通
      話內容回答，參以證人陳錫勳對於其不清楚或不確定之交
      易地點，亦明白稱「地點我不確定」、「要我說出詳細地
      點，我實在無法記憶」、「地點我忘記了」（偵卷第156
      頁），故認其於偵查中明確指證交易完成之毒品海洛因買
      賣共16次可以採信，辯護人所辯上情，並無足採。
  (四)至證人陳錫勳於偵查中雖另證稱：我聽過被告聲音，但沒見
    過他本人，被告都是叫一個頭戴黑色安全帽的年輕人過來跟
    我交易海洛因云云（偵卷第154 至157 頁）。然被告堅稱並
    無此人，供稱：我沒有叫其他人拿海洛因，不知道陳錫勳講
    的那個頭戴安全帽的人是誰，都是我跟陳錫勳相約見面等語
    （偵卷第225 頁、本院卷(二)第129 至134 頁）。參酌卷附被
    告與陳錫勳之通訊監察譯文內容，看不出被告有委託他人前
    往交付毒品海洛因之表意，且由證人陳錫勳與被告於99年8
    月21日08時55分56秒之電話內容：「被告：你在哪？。陳錫
    勳：我在加油站這邊等你阿。被告：我哪有過來，我超過了
    ，到鐵路了阿。」可知，確實係由被告自己出門前往現場與
    證人陳錫勳交易毒品海洛因，證人陳錫勳竟稱其未見過被告
    本人，此部分證述難認可採。
  (五)而證人陳錫勳於偵查中無法確定附表一編號(六)99年8 月24日
    下午、(七)99牛8 月25日晚間、(十二)99年8 月29日下午所示海洛
    因買賣之交易地點，且未陳述附表一編號(九)99年8 月27日上
    午、(十一)99年8 月28日中午、(十三)99年8 月30日下午之海洛因交
    易地點，然被告於本院審理時供稱：99年8 月24日16時42分
    與陳錫勳通話後（按為附表一編號(六)之通話時間），我們見
    面的地點也是在大社路2 段，99年8 月25日18時51分11秒通
    話後（按為附表一編號(七)之通話時間），約定見面的地點在
    大社路2 段766 巷旁那邊，99年8 月27日07時26分20秒通話
    後（按為附表一編號(九)之通話時間），這次也是在大社路2
    段的產業道路，99年8 月28日11時33分36秒通話後（按為附
    表一編號(十一)之通話時間），我們見面的地點也是在大社路2
    段766 巷旁的產業道路，99年8 月29日16時01分通話後（按
    為附表一編號(十二)之通話時間），一樣在大社路2 段那裡見面
    ，99年8 月30日13時22分26秒（按為附表一編號(十三)之通話時
    間），這次也是大社路2 段那裡見面，那裡就是田中、田尾
    、北斗交界的區塊，在界線那邊，基地臺有可能是田尾、北
    斗或田中，99年8 月31日06時57分34秒這通電話後（按為附
    表一編號(十四)之通話時間），我們見面的地點是田中鎮○○路
    高鐵下，99年8 月31日19時01分通話（按為附表一編號(十五)之
    通話時間），所講的檳榔攤是在田中鎮○○路再過去一點的
    檳榔攤等語（本院卷(二)第131 至134 頁），所述與通訊監察
    譯文內容及顯示之基地台位置相符，應堪採信，故認定被告
    與證人陳錫勳於附表一編號(六)、(七)、(九)、(十一)、(十二)、(十三)所示販
    賣毒品海洛因之交易地點均在彰化縣田中鎮○○里○○路○
    段766 巷旁的產業道路；附表一編號(十四)之交易地點在彰化縣
    田中鎮○○路高鐵下；附表一編號(十五)所示販賣毒品海洛因之
    地點則在彰化縣田中鎮○○路附近的檳榔攤，起訴書記載附
    表一編號(十四)之交易地點在彰化縣田中鎮○○路1 段高鐵高架
    橋下方，記載附表一編號(十五)之交易地點在彰化縣田中鎮○○
    里○○路○ 段766 巷旁之產業道路，另記載附表一編號(六)、
    (七)、(九)、(十一)、(十二)、(十三)之交易地點均為不詳，均有未洽。又證
    人陳錫勳雖稱於99年8 月21日是與被告約在彰化縣田中鎮○
    ○路與員集路交岔路口的加油站，但由99年8 月21日08時55
    分56秒的通訊監察譯文可知，被告因為超過陳錫勳所講的加
    油站，已經到「鐵路了」，其告訴陳錫勳在「鐵路這邊」後
    ，陳錫勳回答「喔好啦好啦」，故可認兩人當天交易地點應
    該在彰化縣田中鎮○○路與員集路交岔路口附近的鐵路，而
    非在加油站，且於此通電話聯絡時，顯然兩人尚未見面，起
    訴書記載此次交易時間為同日08時30分至40分之間（起訴書
    附表編號6 ），尚有未合，復觀同日09時44分48秒之通訊監
    察譯文顯示，證人陳錫勳已取得海洛因施用，故認定此次之
    交易時間應該在同日08時55分至09時44分之間。另被告於審
    理時雖稱99年8 月22日上午通話後是在田中鎮○○路高鐵下
    面那邊與陳錫勳見面（本院卷(二)第131 頁），與證人陳錫勳
    所稱係約在田中鎮○○路與員集路交岔路口之陳述不同，然
    其2 人於99年8 月22日09時35分23秒之通訊監察譯文提到「
    昨天這裡沒有，鐵支路這」，可知其2 人見面地點應與99年
    8 月21日之交易地點相同，且係在鐵路附近，而非高鐵下，
    是認定兩人交易地點為彰化縣田中鎮○○路與員集路交岔路
    口附近的鐵路，均附此敘明。
三、關於販賣毒品甲基安非他命予張啟義即附表二編號(一)至(六)所
    示部分，經查：
  (一)證人張啟義於警詢證稱：99年8 月18日11時29分31秒的譯文
    （按為附表二編號(一)之通話時間），Ｂ是我，Ａ是被告，譯
    文內容屬實，譯文後段是我與被告約定要跟他購買毒品安非
    他命，這次有交易完成，我到被告租屋處跟他本人交易，以
    1,000 元跟他購買1 小包毒品安非他命。99年8 月19日19時
    39分39秒的譯文（按為附表二編號(二)之通話時間），內容是
    我與被告約定跟他購買毒品安非他命，有交易完成，我到被
    告租屋處跟他本人交易，以2,000 元購買1 小包毒品安非他
    命。99年8 月21日15時41分42秒的譯文（按為附表二編號(四)
    之通話時間），內容是我要拿信號彈過去被告的租屋處跟他
    換購毒品安非他命，當次以6 顆信號彈跟被告換購2,500 元
    毒品安非他命，我跟被告約定晚一點再過來拿毒品安非他命
    ，99年8 月21日20時11分00秒的譯文（按為附表二編號(四)之
    通話時間），內容是我過去被告租屋處跟他拿99年8 月21日
    下午跟他換購的毒品安非他命。99年8 月26日12時19分59秒
    的譯文（按為附表二編號(六)之通話時間），內容是我去被告
    的租屋處用賒帳的方式跟被告購買1,000 元毒品安非他命等
    語（偵卷第37頁反面至第39頁反面）；於偵查中證稱：門號
    0000000000號行動電話是我持用，被告的電話是0000000000
    號，我向被告買過好幾次安非他命，99年8 月18日11時29分
    31秒的譯文（按為附表二編號(一)之通話時間），是與被告通
    話購買安非他命，我打電話約被告在他田尾鄉南曾村福德巷
    98號租屋處交易1 包1,000 元的安非他命。99年8 月19日19
    時39分39秒的譯文（按為附表二編號(二)之通話時間），是與
    被告通話購買安非他命，我向他買1,000 元的安非他命，也
    是去被告的租屋處交易。99年8 月20日18時34分的譯文（按
    為附表二編號(三)之通話時間），圓圓的是指打彈珠，該次我
    沒錢，他說要讓我欠，因為我去打彈珠不夠錢，他讓我賒帳
    ，後來我拿1 支電擊棒給他抵帳，電擊棒價錢約2,500 元，
    換得1 包1,000 元的安非他命並抵之前欠他的錢，我們就這
    樣清帳。99年8 月21日15時41分42秒的譯文（按為附表二編
    號(四)之通話時間），是與被告通話買安非他命，我打電話約
    被告在他田尾鄉南曾村福德巷98號租屋處，以6 顆信號彈向
    被告交易2,500 元安非他命，信號彈價值約3,500 元到4,00
    0 元，被告說願意以2,500 元價值的安非他命與我交換，99
    年8 月21日20時11分的譯文（按為附表二編號(四)之通話時間
    ），是我拿信號彈給他後因為要上班，就先去上班，下班後
    再跟他拿，與剛剛換2,500 元的安非他命是同一次。我確實
    有向被告買過1 次1,500 元的安非他命，就是99年8 月25日
    07時43分22秒的譯文（按為附表二編號(五)之通話時間）這次
    向他買1,500 元的安非他命，曾有1 次錢不夠沒買，但這次
    我確實有向他買1,500 元的安非他命。99年8 月26日12時19
    分59秒的譯文（按為附表二編號(六)之通話時間），這次向被
    告買1,000 元的安非他命，我都是打電話向被告買安非他命
    ，也是直接找被告交易等語（偵卷第133 至135 頁），就附
    表二編號(一)至(六)所載時、地，如何向被告購得毒品甲基安非
    他命之交易情形證述甚為詳盡。至證人張啟義於警詢、偵查
    中，對於其所購買之毒品種類雖稱為「安非他命」，惟安非
    他命與甲基安非他命為不同種類之第2 級毒品，依本院職務
    上所知，國內安非他命非常少見，目前實務上所遇到多為甲
    基安非他命，故認證人張啟義所稱之「安非他命」應為「甲
    基安非他命」之誤，附此敘明。
  (二)經本院核發通訊監察書對被告所使用之門號0000000000號行
    動電話進行監聽、錄音，被告曾於附表二編號(一)至(六)「販賣
    方式、價格及數量」欄所示之通話時間，以門號0000000000
    號行動電話與張啟義使用之門號0000000000號行動電話聯絡
    ，其2 人間之通話時間及對話內容分別為：
    1.附表二編號(一)部分：99年8 月18日11時29分31秒：「張
      啟義（代號Ｂ）：喂，我過去你那邊，等一下我要回去載
      貨。被告（代號Ａ）：恩。…（中間略）張啟義：等一下
      我過去。被告：嘿。張啟義：那個什麼？昨天晚上我有過
      去找你嗎？被告：昨瞑？張啟義：昨天下午啦！被告：嘿
      阿。張啟義：跟昨天下午一樣。被告：沒有啦！，你不是
      要過來。張啟義：好啦！好。」；99年8 月18日11時38
      分34秒：「張啟義：怎麼不會叫？被告：甚麼不會叫？張
      啟義：電。被告：電可能又拉開的樣子。張啟義：喔。被
      告：好。」（見本院卷(一)第147 頁及反面之通訊監察譯文
      ）。
    2.關於附表二編號(二)部分：99年8 月19日19時39分39秒：「
      被告：喂。張啟義：喂。被告：你不是說昨晚要過來，怎
      麼沒有過來！張啟義：在埤頭那裏坐得太晚了，本來要過
      去。被告：喔。張啟義：我等一下過去。被告：好啦。」
      （見本院卷(一)第147 頁反面及第148 頁之通訊監察譯文）
      。
    3.關於附表二編號(三)部分：99年8 月20日18時34分40秒：「
      張啟義：喂，喂。被告：在哪裡啦？張啟義：公司ㄚ。被
      告：你不是說要拿過來？張啟義：我等一下過去拿啦，我
      今天睡太晚，我等一下過去向我公司拿給你啦，先向另一
      個拿給你好了。被告：沒阿，圓圓那個也沒有阿。張啟義
      ：你說圓圓那個喔？被告：處理掉了。張啟義：你小勒，
      你打那麼兇喔？被告：閑閑就矇打，謳啦。張啟義：好啦
      好啦。」（見本院卷(一)第149 頁反面之通訊監察譯文）。
    4.關於附表二編號(四)部分：99年8 月21日15時41分42秒「
      張啟義：你跑去哪裡？被告：在打彈珠。張啟義：幹你老
      師勒，我在你家。被告：你在厝裡喔，好啦，我馬上回去
      。張啟義：你在哪裡？被告：在溪畔。張啟義：你說大路
      旁那邊喔？和誰去？被告：嘿啦，我跟孔明啦。張啟義：
      不然你回來還是我過去。被告：我回去好了。張啟義：好
      啦。」；99年8 月21日20時11分00秒：「張啟義：喂你
      有在厝喔？被告：有阿。張啟義：我等一下過去快到了。
      被告：嗯。」（見本院卷(一)第150 頁及反面之通訊監察譯
      文）。
    5.關於附表二編號(五)部分：99年8 月25日07時43分22秒：「
      被告：喂。張啟義：要找你喔。」（見本院卷(一)第151 頁
      反面之通訊監察譯文）。
    6.關於附表二編號(六)部分：99年8 月26日12時19分59秒：「
      張啟義：喂，你在哪？被告：哪有，你現在到哪？張啟義
      ：在你家外面阿，ㄚ你在哪？被告：我等一下到。張啟義
      ：會很久喔？被告：2 分鐘。」（見本院卷(一)第152 頁反
      面之通訊監察譯文）。
  (三)上揭通訊監察譯文所載內容，確係被告與證人張啟義之對話
    ，已據被告供認不諱（偵卷第25頁反面、本院卷(一)第72頁反
    面、卷(二)第123 頁至第125 頁反面），核與證人張啟義於警
    詢、偵查中之證述相符，堪以認定。被告於上開時間，確實
    有以其使用之門號0000000000號行動電話與證人張啟義使用
    之門號0000000000號行動電話聯絡之事實，亦堪認定。由上
    開通訊監察譯文之通話內容可知，被告與張啟義於各次電話
    聯絡時，均有相約見面之情形。證人張啟義於前開(二)之1.、
    4.、6.即99年8 月18日、99年8 月21日、99年8 月26日之通
    話內容均顯示證人張啟義前往被告之住處，是其所述於99年
    8 月18日、99年8 月21日、99年8 月26日向被告購得甲基安
    非他命之交易地點與通訊監察譯文內容相符，且上開通訊監
    察譯文中對話之一方即證人張啟義於警詢、偵查中，均已證
    稱其通話內容係為向被告聯絡購買毒品甲基安非他命，並就
    雙方交易毒品甲基安非他命之地點、金額、經過等情證述綦
    詳，復有上開通訊監察譯文可佐。佐以被告於警詢時自承：
    99年8 月21日15時41分42秒的譯文內容屬實，張啟義所稱這
    通譯文是要拿6 顆信號彈跟我換2,500 元的毒品安非他命屬
    實等語（偵卷第25頁）；於偵查中亦供認：有向張啟義拿過
    信號彈、電擊棒，有拿安非他命跟張啟義換信號彈，我是用
    2,500 元的安非他命向他交換，張啟義有以電擊棒向我交換
    安非他命，我用1,500 元或1,000 元的安非他命向他交換等
    語明確（偵卷第112 頁），益徵證人張啟義於警詢、偵查中
    指證於附表二編號(一)至(六)各次向被告購得毒品甲基安非他命
    之證述，應屬有據，可以採信。被告否認有販賣並辯稱係與
    張啟義係合資購買甲基安非他命云云，屬卸責之詞，不足採
    信。
  (四)至證人張啟義於警詢時雖稱：99年8 月20日18時34分40秒的
    譯文內容（按為附表二編號(三)之通話時間），是我有欠被告
    購買毒品安非他命的錢，被告跟我索討。99年8 月25日07時
    43分22秒譯文（按為附表二編號(五)之通話時間），內容為我
    本來要跟被告購買毒品安非他命，但是我到被告的租屋處後
    發現我身上錢不夠所以沒有購買，而由被告請我施用毒品安
    非他命云云（偵卷第38、39頁）。另於本院審理時稱：99年
    8 月18日11時29分31秒的譯文（按為附表二編號(一)之通話時
    間），是跟被告一人出一半去遊藝場找「阿炮」拿；99年8
    月19日19時39分39秒的譯文（按為附表二編號(二)之通話時間
    ），是打電話找被告去找「阿炮」，這通電話講完差不多半
    小時，我去被告住處找他一起去遊藝場找「阿炮」拿毒品；
    99年8 月20日18時34分通話後（按為附表二編號(三)之通話時
    間），忘記有無與被告見面，我沒有拿電擊棒跟被告換過安
    非他命，99年8 月21日（按指附表二編號(四)部分）被告沒有
    交付安非他命給我，我沒有以信號彈向被告換過毒品，99年
    8 月25日07時43分22秒的譯文（按為附表二編號(五)之通話時
    間），是跟被告一起去找「阿炮」拿毒品，我們再一起分，
    99年8 月26日12時19分59秒的譯文（按為附表二編號(六)之通
    話時間），沒有向被告買到安非他命云云（本院卷(二)第6 至
    21頁）。然證人張啟義前揭所為更異之證述，與其於偵查中
    之證述不同，而99年8 月20日18時34分40秒的譯文（按為附
    表二編號(三)之通話時間），張啟義表示要拿東西給被告，被
    告並有提到「圓圓」的物品處理掉了，完全看不出是在討錢
    的意思。針對99年8 月25日07時43分22秒的譯文（按為附表
    二編號(五)之通話時間），究竟是被告請其施用毒品或係合資
    購買毒品，所述前後不一。又證人張啟義自承知道販賣與合
    資之區別（本院卷(二)第21頁），但其於偵查中也未提及與被
    告合資購買毒品甲基安非他命。被告與張啟義前揭通訊監察
    譯文內容，也均看不出被告與張啟義2 人有合資購買毒品之
    意思。再觀被告與張啟義於99年8 月18日16時07分47秒、同
    日17時14分13秒之通訊監察譯文（本院卷(一)第147 頁反面）
    ，被告於電話中仍向張啟義詢問「阿炮」的電話，張啟義還
    告訴被告「阿炮」的電話，顯然證人張啟義知道如何聯絡「
    阿炮」，參以證人張啟義於本院審理時稱：「（你都不秤的
    哦？你被人家A 了也沒關係嗎？）差不多就可以了」（本院
    卷(二)第10頁反面），證人張啟義既然知道「阿炮」之電話，
    其大可以自己聯絡「阿炮」後再其購買甲基安非他命，又何
    必先與被告聯絡後，去到被告住處，再與被告一起出去向「
    阿炮」購買甲基安非他命，如此舟車勞頓，對於毒品數量的
    要求卻僅「差不多」而已，實有違常情。而證人張啟義於本
    院審理時針對檢察官、審判長質疑證人張啟義為何不自己向
    「阿炮」購買毒品，證稱：因為錢不夠就兩個人合資去向「
    阿炮」買、至少要2,000 元以上、被告跟「阿炮」比較熟云
    云（本院卷(二)第7 頁、第8 頁反面、第11頁反面），同次審
    理中但卻又稱：於99年8 月19日拿2,500 元給被告，與被告
    各出2,500 元去向「阿炮」買云云（本院卷(二)第9 頁反面、
    第10頁、第19頁），益見其證述內容前後矛盾。綜上，證人
    張啟義於警詢所為該部分之陳述及於本院審理時之證述，難
    認可採。
  (五)又查證人張啟義於警詢時證稱於附表二編號(六)所示時、地，
    係以「賒帳」方式向被告購買1,000 元毒品甲基安非他命，
    而其於偵查中僅稱購買1,000 元的甲基安非他命，並未說明
    該1,000 元價款迄今為止是否已給付，而證人張啟義於本院
    審理時所證：此次沒有向被告買甲基安非他命，當天沒有跟
    被告拿甲基安非他命，也沒有欠云云（本院卷(二)第15頁反面
    、第20頁反面），屬迴護被告之詞，不足採信，已如前述。
    本院復查無其他事證可認定證人張啟義該次購毒款項已經給
    付，故認定被告尚未取得該次交易毒品甲基安非他命之款項
    1,000 元，附此敘明。
四、關於販賣毒品甲基安非他命予江基緯即附表二編號(七)、(八)所
    示部分，經查：
  (一)證人江基緯於警詢時證稱：門號0000000000號行動電話是我
    在使用，門號0000000000號是被告持用，99年8 月18日14時
    18分49秒的譯文（按為附表二編號(七)之通話時間），Ｂ是我
    本人，Ａ為被告，譯文內容屬實，譯文是我是以強兄，我過
    去找你好嗎？做為向被告購買安非他命之暗示，這次我是至
    田尾鄉南曾村順圳巷排水溝等候，由被告至約定地點，我以
    1,000 元向他購買安非他命1 小包，銀貨兩訖達成毒品交易
    。99年8 月21日22時01分47秒的譯文（按為附表二編號(八)之
    通話時間），是我與被告的對話，我打電話給被告，向他說
    我到了，他就掛我電話，然後被告至約定地點，我以1,000
    元向被告購買安非他命1 小包，銀貨兩訖達成毒品交易等語
    （偵卷第27頁反面至第28頁、第29頁反面），就附表二編號
    (七)、(八)所載時、地，如何向被告購得毒品甲基安非他命之交
    易情形證述明確。至證人江基緯對於其所購買之毒品種類雖
    稱為「安非他命」，惟安非他命非常少見，已如前述，實務
    上所遇到多為甲基安非他命，故認證人江基緯所稱之「安非
    他命」應為「甲基安非他命」之誤，附此敘明。
  (二)經本院核發通訊監察書對被告所使用門號0000000000號行動
    電話進行監聽、錄音，被告曾於下列時間，以其所使用上開
    門號行動電話與江基緯使用之門號0000000000號行動電話聯
    絡，2 人通話時間及對話內容如下：
    1.附表二編號(七)部分：99年8 月18日14時18分49秒：「江基
      緯（代號Ｂ）：強兄，我過去找你好嗎？被告（代號Ａ）
      ：恩。江基緯：我差不多2 分鐘就到了。」（見本院卷(一)
      第145 頁通訊監察譯文）。
    2.附表二編號(八)部分：99年8 月21日22時01分47秒：「江基
      緯：強兄我到了喔。」（見本院卷(一)第145 頁反面之通訊
      監察譯文）。
  (三)上揭通訊監察譯文所載內容，確係被告與江基緯之對話，此
    已據被告供認不諱（偵卷第25頁、本院卷(一)第72頁反面、卷
    (二)第125 頁反面、第126 頁），核與證人江基緯於警詢時之
    證述相符，堪以認定。被告於上開時間，確實有以門號0000
    000000號行動電話與證人江基緯使用之門號0000000000號行
    動電話聯絡，亦堪認定。由上開通話內容可知，被告與江基
    緯於99年8 月18日14時18分49秒、99年8 月21日22時01分47
    秒電話聯絡時，均有相約見面。上開通話內容，雖均未談及
    見面之目的，且無一般交易毒品常提及之暗語，然毒品買賣
    雙方，皆盡量避免於電話中談及司法單位一聽即悉之慣用語
    ，已如前述，證人江基緯既稱係以過去找被告作為向被告購
    買毒品之暗示，並就雙方交易毒品甲基安非他命之地點、金
    額、有無交易完成等情證述明確，復有上開通訊監察譯文可
    佐，是其於警詢時指證於附表二編號(七)、(八)所示時、地，各
    以1,000 元之價格，向被告購得毒品甲基安非他命之證詞，
    應堪採信。
  (四)證人江基緯於偵查中雖證稱：99年8 月18日14時18分49秒、
    99年8 月21日22時01分47秒的通訊監察譯文，都是我請被告
    幫我調毒品云云（偵卷第216 至217 頁）；於本院審理時先
    是稱：99年8 月18日我們是一起買，在水溝旁我拿1,000 元
    給他，他也拿1,000 元出來，然後我們一起去田尾中山路溪
    畔肉圓附近的檯仔間，被告拿到甲基安非他命後，我們一起
    回去排水溝那邊施用，我們兩次都是各出一半的錢去跟別人
    買的云云（本院卷(二)第67至68頁反面），嗣後又改稱：99年
    8 月18日後來好像沒有見面，8 月21日那天被告沒來，沒有
    見面云云（本院卷(二)第73至74頁），先是稱係請被告「調」
    毒品，後改稱係與被告合資購買毒品，最後卻又稱2 人根本
    沒有見面，所述內容均互相矛盾，已難憑採。而證人江基緯
    於警詢時之陳述，均明確表示是要向被告購買甲基安非他命
    ，完全未提及有合資購買之情事。復觀被告與證人江基緯前
    揭通話內容，完全看不出有要與被告合資購買毒品甲基安非
    他命的意思。而毒品價值不斐，重量些微差距價格即有不同
    ，被告與證人江基緯未談及如何合資購買、各出資若干、如
    何分配毒品等事項，強稱「合資購買」，核與事理有違，被
    告辯稱其與江基緯係合資購買甲基安非他命云云，核屬卸責
    之詞，並無可採。再被告與證人江基緯於99年8 月18日14時
    34分39秒雖有「江基緯：喂。被告：喂。江基緯：強兄。被
    告：你現在是怎麼。江基緯：蛤。被告：現在是怎麼了，你
    說每天要還的，現在是啥。江基緯：我現在在工作，晚上收
    到的時候我過去還你1 千。被告：弄這樣子。江基緯：不會
    啦，強兄你放心，你跟我方便的不會跟你那個。被告：好。
    江基緯：晚上還給你。」之通話（見本院卷(一)第145 頁之通
    訊監察譯文），然證人江基緯於警詢時已稱：此通譯文是因
    為我之前向被告賒欠購買安非他命的金額，他以電話向我催
    討，我告訴他晚上還給他等語（偵卷第28頁反面）；於本院
    審理時亦表示：這是我另外向被告借錢等語（本院卷(二)第72
    頁），因此難認此通譯文與99年8 月18日14時18分49秒通話
    後之毒品甲基安非他命交易行為有關。且證人江基緯於99年
    8 月18日14時18分49秒的電話中已表示「差不多2 分鐘就到
    了」等語，可看出其已在路上，並即將抵達約定地點，且被
    告於電話中也未拒絕其到來，於本院審理時更承認通話後有
    與江基緯見面（本院卷(二)第125 頁反面），因此被告與證人
    江基緯於該次通電話後有見面之事實，堪以認定，辯護人認
    99年8 月18日14時34分39秒的譯文，被告打電話問證人江基
    緯，與前一通電話只差16分鐘，認被告與江基緯於99年8 月
    18日14時18分49秒通話後，並未見面，亦無足採。
五、關於販賣毒品甲基安非他命予陳律銘即附表二編號(九)部分，
    經查：
  (一)證人陳律銘於警詢時證稱：99年8 月21日20時43分43秒的譯
    文，Ｂ是我本人，Ａ是被告，譯文內容是我到被告位於田尾
    鄉南曾村福德巷98號的住處，向被告購買安非他命，價錢為
    1,000 元，這次有交易成功，但還沒有給被告購買毒品的錢
    ，99年8 月22日06時11分23秒的譯文，內容是我要將21日向
    被告購買1,000 元安非他命的錢給他等語（偵卷第73頁及反
    面）；於偵查中證稱：門號0000000000號是我的電話，被告
    的電話是0000000000號，99年8 月22日06時11分23秒的譯文
    ，我是前一天向被告買安非他命，當時我在永靖鄉東林村做
    電腦加工的大夜班，所以我凌晨會下班，我是在99 年8月21
    日20時許，在被告位於田尾鄉福德巷的住處向他購買1,000
    元的安非他命，我先拿毒品，隔天上午再將錢拿給他，99年
    8 月21日20時43分40秒的譯文，就是我向被告買安非他命的
    時間沒錯，我當時是要去上班，除了這次是向被告購買安非
    他命，其他都是與被告合資等語（偵卷第175 至176 頁），
    對於附表二編號(九)所載時間、地點，如何向被告購得毒品甲
    基安非他命之交易情形證述明確。而證人陳律銘於證述過程
    中，對於其所購買之毒品種類雖均稱為「安非他命」，惟國
    內安非他命非常少見，已如前述，參以證人陳律銘曾於99年
    9 月27日施用毒品「甲基安非他命」，經本院以99年度簡字
    第2097號判處有期徒刑4 月，有臺灣彰化地方法院檢察署檢
    察99年度毒偵字第1837號起訴書、本院99年度簡字第2097號
    刑事簡易判決書各1 份在卷可稽（本院卷(一)第100 至102 頁
    ），故認證人陳律銘所稱之「安非他命」應為「甲基安非他
    命」之誤，被告於附表二編號(九)所販賣之第2 級毒品種類應
    為「甲基安非他命」，而非「安非他命」，併予敘明。
  (二)經本院核發通訊監察書對被告所使用門號0000000000號行動
    電話進行監聽、錄音，被告曾於下列時間，以其所使用上開
    門號行動電話與陳律銘使用之門號0000000000號行動電話聯
    絡，2 人通話時間及對話內容為：99年8 月21日20時43分
    40秒：「陳律銘（代號Ｂ）：強，我等一下過找你一下，做
    工作要用的。被告（代號Ａ）：嘿嗯。陳律銘：我到位再打
    給你。」；99年8 月21日21時00分46秒：「陳律銘：強，
    到位了。被告：嗯。」；99年8 月22日06時11分23秒：「
    陳律銘：強，昨晚那個阿，昨晚那個你過來收，我順便拿水
    果給你阿。被告：喔嗯，怎樣？陳律銘：我拿水果給你，我
    現在回到家裡。被告：喔。陳律銘：你要快過來嘿，我洗完
    澡了快要睡覺了，我怕睡著很晚，我才現在打。被告：你在
    家。陳律銘：嘿啦，我順便拿水果給你。被告：喔，睏都來
    不及了。陳律銘：跑一下好了啦，要快一點喔，不要在睡了
    嘿。」；99年8 月22日06時48分29秒：「陳律銘：喂甘有
    出來了？被告：要到了。陳律銘：好。」；99年8 月22日
    07時47分00秒：「陳律銘：喂。被告：到位了。」（見本院
    卷(一)第138 頁反面至第139 頁通訊監察譯文）。前述監聽錄
    音內容均係被告與陳律銘之對話，業據被告供承在卷（本院
    卷(一)第72頁反面），此部分與陳律銘於警詢、偵查中之證述
    相符，堪以認定。而由上開通話內容可知，被告與陳律銘於
    99年8 月21日晚間21時許及99年8 月22日上午，確實有電話
    聯絡後相約見面一事，而證人陳律銘於99年8 月21日20時43
    分40秒電話中，向被告表示「我等一下過找你一下，做工作
    要用的」，於99年8 月22日06時11分23秒電話中，向被告表
    示「昨晚那個你過來收」，足佐陳律銘證述其與被告於99年
    8 月21日晚間，先向被告拿毒品，於翌日上午再將錢交付予
    被告之情詞應非子虛，堪信為真。
  (三)至證人陳律銘於第2 次受檢察官訊問時雖改稱：（你前後只
    有向被告買過1 次毒品安非他命？）其實也不是說真的買，
    我是拿1,000 元給被告，用來抵昨天晚上那包安非他命，不
    過與被告合資時他會要我少出一筆錢，檢察官第1 次問我筆
    錄時，我說以1,000 元被告買安非他命，我回去想一想之後
    ，沒有將後面的過程講出來，我前一天晚上8 點是先向他拿
    1 包安非他命，隔天上午我領到工錢拿1,000 元給被告，但
    是後來我們合資去買海洛因時，被告說要我少出1,000 元，
    這樣是否是買賣我也不知道云云（偵卷第230 頁）；於本院
    審理時證稱：99年8 月21日是跟被告一起去拿安非他命，我
    們都是合資的云云（本院卷(二)第59至66頁），然證人陳律銘
    於前揭警詢、第1 次偵訊之陳述，均明確表示是要向被告購
    買甲基安非他命，且被告與證人陳律銘上開對話之通訊監察
    譯文，完全看不出有與被告合資購買毒品的意思。又證人陳
    律銘自承知道「合資」與「買」的區別（本院卷(二)第65頁）
    ，於第1 次偵訊時更是稱：其他都是與被告合資等語（偵卷
    第176 頁），卻於警詢、偵查中明確稱於99年8 月21日晚間
    係向被告「買」毒品甲基安非他命。嗣後於本院審理時雖翻
    異前詞，改稱係合資購買，然其對於兩人前往何處、向何人
    購買安非他命、共購得多少毒品甲基安非他命，均稱不清楚
    （本院卷(二)第59頁反面、第62頁反面），並證稱：購得毒品
    後，沒有秤直接倒1,000 元的數量給我，被告對我都很隨意
    ，我們不曾計較這種金錢上的云云（本院卷(二)第60反面、第
    61頁、第62頁），惟毒品價值不斐，重量些微差距價格即有
    不同，被告與證人陳律銘未談及如何合資購買、各出資若干
    等事項，對於被告購買多少毒品亦不知情，且其既係因為自
    己不夠錢，想多拿一點始邀朋友合資購買（見本院卷(二)第65
    頁審判筆錄），卻願意讓被告「隨意」倒一些甲基安非他命
    ，核與常情不符，顯不可採，證人陳律銘所稱合資購買之說
    詞及被告辯稱係合資購買云云，屬迴護、卸責之詞，俱無可
    採。
六、而按海洛因、甲基安非他命係毒品危害防制條例第2 條第2
    項第1 、2 款所定之第1 、2 級毒品，物稀價昂，其持有販
    賣者，政府查緝甚嚴，苟非有利可圖，當不願甘冒法律制裁
    之風險，而予販賣；又按販賣毒品乃違法行為，非可公然為
    之，亦無公定價格，容易分裝並增減份量，而每次買賣之價
    量，輒因買賣雙方關係之深淺、資力、需求量及對行情之認
    知、來源是否充裕、查緝是否嚴緊、購買者被查獲時供出購
    買對象之風險評估等因素，而異其標準，非可一概而論，而
    販賣毒品之利得，除被告坦承犯行或價量俱臻明確外，委難
    察得實情，販賣之人從價差或量差中牟利之方式雖異，其意
    圖營利之販賣行為則同一，職是之故，即使未經查得實際販
    賣之利得，但除非別有事證，足認係按同一價量委買或轉售
    ，確未牟利外，尚難執此遽認非法販賣之證據有所未足，而
    諉無營利之意思，或阻卻販賣犯行之追訴（最高法院87年度
    臺上字第3164號判決參照）。以本件而論，雖無法得知被告
    販賣毒品海洛因、甲基安非他命可得之利潤，然被告既係販
    賣毒品之人，其取得毒品海洛因、甲基安非他命之成本需費
    不貲，且被告與證人陳錫勳、張啟義、江基緯、陳律銘之間
    ，並無特殊關係或特別深厚之交情，自無平價轉讓毒品自負
    風險之理，被告有販賣毒品海洛因、甲基安非他命藉以營利
    之意圖，應堪認定。
七、綜上所述，被告確有如附表一編號(一)至(十六)所示16次販賣第1
    級毒品海洛因犯行及附表二編號(一)至(九)所示9 次販賣第2 級
    毒品甲基安非他命犯行之事證明確，犯行均堪認定，應依法
    論科。
、論罪科刑部分：
一、核告陳鴻賓於附表一編號(一)至(十六)各次所為，均係犯毒品危害
    防制條例第4 條第1 項之販賣第1 級毒品罪；於附表二編號
    (一)至(九)各次所為，均係犯毒品危害防制條例第4 條第2 項之
    販賣第2 級毒品罪。被告各次販賣毒品海洛因及毒品甲基安
    非他命時，持有毒品海洛因、甲基安非他命之低度行為，應
    分別為各次販賣之高度行為所吸收，均不另論罪。被告於附
    表一編號(一)至(十六)所示之16次販賣第1 級毒品犯行、於附表二
    編號(一)至(九)所示9 次販賣第2 級毒品犯行，其犯意各別，且
    時間均不相同，應分論併罰。
二、關於法定刑之加重、減輕事由：
  (一)被告前因毒品危害防制條例案件，經本院以98年度簡字第16
    73號判處有期徒刑4 月確定，於98年10月30日易科罰金執行
    完畢等情，有卷附臺灣高等法院被告前案紀錄表可按，其受
    有期徒刑之執行完畢，5 年以內故意再犯有期徒刑以上之罪
    ，所犯上開各罪，均為累犯，均應依刑法第47條第1 項之規
    定，各加重其刑。但販賣第1 級毒品罪之法定本刑死刑及無
    期徒刑部分；販賣第2 級毒品罪之法定本刑無期徒刑部分，
    依法均不得加重。
  (二)又同為販賣第1 級毒品之人，其原因動機不一，犯罪情節未
    必盡同，或有大盤毒梟者，亦有中、小盤之分，甚或僅止於
    吸毒者友儕間為求互通有無之有償轉讓者亦有之，其販賣行
    為所造成危害社會之程度自屬有異，法律科處此類犯罪，所
    設之法定最低本刑相同，不可謂不重。於此情形，倘依其情
    狀處以有期徒刑，即足以懲儆，並可達防衛社會之目的者，
    非不可考量其情狀是否有可憫恕之處，適用刑法第59條之規
    定酌量減輕其刑，期使個案裁判之量刑，能斟酌至當，符合
    比例原則。查被告於附表一編號(一)至(十六)所示時、地，販賣毒
    品海洛因予陳錫勳，固戕害其身心，但陳錫勳係依憑其個人
    意志自自願向被告購買毒品海洛因施用，其每次販賣第1 級
    毒品海洛因之數量不多，犯罪情節尚非重大，又無證據足以
    證明其等為大量走私進口或長期販賣毒品之所謂「大盤」、
    「中盤」之販毒者，惡性、犯罪情節核與大毒梟有重大差異
    ，就被告所犯16次販賣第1 級毒品罪部分，如不論其情節輕
    重，遽處以法定最低刑度無期徒刑，仍均屬情輕法重，過於
    嚴苛，足以引起一般人之同情，其犯罪情狀，顯可憫恕，爰
    就被告所犯附表一編號(一)至(十六)所示16次販賣第1 級毒品罪，
    均依刑法第59條之規定，酌量減輕其刑。至上開部分刑有加
    重及減輕者，並依法先加（不得加重部分除外）後減之。
  (三)至被告於警詢時雖曾供出其毒品來源為「蕭文華」（偵卷第
    24頁），惟經本院向臺灣彰化地方法院檢察署函查結果，該
    署函覆稱：查無「蕭文華」涉嫌販毒之確切實據等語；向彰
    化縣警察局員林分局查詢結果，該局函覆表示：被告於警詢
    筆錄中無法具體提出「蕭文華」使用之電話門號，經本分局
    承辦員警以「蕭文華」身分證號碼查詢全國各大電信公司，
    均未申設電話門號使用，故無法實施通訊監察，亦未查獲「
    蕭文華」販毒事證等許，有臺灣彰化地方法院檢察署99年12
    月16日彰檢文敏99偵8835字第57110 號函、彰化縣警察局員
    林分局99年12月15日員警分偵字第0990030981號函各1 份在
    卷可稽（本院卷(一)第80、81頁），是被告並無供出毒品來源
    因而破獲之情形，自無毒品危害防制條例第17條第1 項減刑
    規定之適用，附此敘明。
三、爰審酌被告明知毒品海洛因、甲基安非他命具有成癮性，服
    用後會產生依賴性，且戒解不易，竟為圖一己私利，為附表
    一、二所示之販賣第1 、2 級毒品犯行，危害社會治安不輕
    ，亦戕害陳錫勳、張啟義、江基緯、陳律銘等人之身心健康
    ，及其各次販賣毒品之數量、所得等一切情狀，認公訴檢察
    官具體求處無期徒刑（本院卷(二)第138 頁反面），尚嫌過重
    ，爰分別量處如附表一編號(一)至(十六)、附表二編號(一)至(九)「所
    犯罪名及處罰」欄所示之刑，並依刑法第51條第5 款之規定
    ，定其應執行之刑。
四、關於沒收部分：
  (一)按毒品危害防制條例第19條第1 項規定：犯第4 條至第9 條
    、第12條、第13條或第14條第1 項、第2 項之罪者，其供犯
    罪所用或因犯罪所得之物，均沒收之，如全部或一部不能沒
    收時，追徵其價額或以其財產抵償之。本件被告於附表一編
    號(一)至(十六)、附表二編號(一)至(五)、(七)至(九)所示各次販賣毒品所
    得之財物（詳如附表一號(一)至(十六)、附表二編號(一)至(五)、(七)至
    (九)「交易方式、價格及數量」欄中關於犯罪所得之記載；附
    表二編號(六)部分，被告尚未取得犯罪所得），雖均未扣案，
    仍應依毒品危害防制條例第19條第1 項之規定，分別於各罪
    刑項下宣告沒收之，附表一編號(一)至(十六)及附表二編號(一)、(二)
    、(五)、(七)至(九)部分，並諭知如全部或一部不能沒收時，均以
    其財產抵償之；附表二編號(三)、(四)部分，則諭知如全部或一
    部不能沒收時，追徵其價格。
  (二)毒品危害防制條例第19條第1 項規定宣告沒收，因該條項並
    無如同條例第18條第1 項所定「不問屬於犯人所有與否，沒
    收之」之明文，故應屬相對沒收主義之立法，應沒收之物，
    應以屬被告所有者為限（最高法院93年度臺上字第462 號判
    決參照）。查本件被告於附表一、二所示各次販賣毒品時，
    所使用之CHANGJIANG牌行動電話1 支（含門號0000000000號
    SIM 卡1 張），為被告所有之物，已據被告供明在卷（本院
    卷(二)第121 頁及反面），屬供本案販賣第1 、2 級毒品犯行
    聯絡交易所用之物，應依同條例第19條第1 項之規定，於附
    表一、二所示各次販賣毒品罪名下宣告沒收之。
  (三)又沒收為從刑之一種，應附隨於主刑存在，故毒品危害防制
    條例第18條第1 項所謂「查獲」之第1 、2 級毒品，係指經
    有罪判決書事實欄認定與被告犯罪事實有關之毒品而言；扣
    押之贓證物品，縱屬違禁物，既與判決所認定之犯罪無關，
    即不能於該犯罪諭知之主刑項下，併予宣告沒收無關之違禁
    物（最高法院94年度臺上字第5984號、97年度臺非字第582
    號判決意旨參照）。本件被告為警查獲之毒品8 包，經送鑑
    定結果，其中粉末2 包、碎塊狀3 包均含第1 級毒品海洛因
    成分（合計淨重3.81公克，驗餘合計淨重3.75公克），另顆
    粒3 包均檢出甲基安非他命成份，（淨重共6.6613克，共取
    樣0.0697克【已鑑析用罄】，驗餘淨重共6.5916克），分別
    有法務部調查局濫用藥物實驗室99年11月1 日調科壹字第09
    923024250 號鑑定書、憲兵司令部刑事鑑識中心99年10月18
    日憲直刑鑑字第0990002046號鑑定書各1 紙附卷可憑（本院
    卷(一)第45、64頁）；另扣案之殘渣袋22個，經本院送鑑定結
    果，其中4 個檢出甲基安非他命，其餘18個均檢出海洛因、
    嗎啡、可待因、甲基安非他命，有行政院衛生署草屯療養院
    100 年3 月8 日草療鑑字第1000200195號鑑定書1 份附卷可
    佐（本院卷(一)第165 至168 頁）。然被告供稱：海洛因及甲
    基安非他命都是自己吸食用的，不是販賣用的，殘渣袋是毒
    品吃完的時候還可以拿來吃等語（偵卷第110 頁、本院卷(二)
    第121 頁及反面），此外，亦無證據證明上開扣案之毒品海
    洛因、甲基安非他命、殘渣袋等物與本案販賣第1 、2 級毒
    品犯行有何關連性，依上開判決要旨，無法於本案宣告沒收
    之。
  (四)至其餘扣案之電子磅秤1 台、夾鏈袋1 包、玻璃球1 個、塑
    膠鏟管2 支、鐵鎚1 支、老虎剪1 支、黑色皮包1 個、現金
    5,100 元等物，被告供稱：電子磅秤是我自己在秤要吃多少
    用的，不是用來秤重量販賣的，夾鏈袋1 包是看要吃多少毒
    品，準備用來吸食毒品用的，不是販賣用的，玻璃球是用來
    吸食甲基安非他命，塑膠鏟管用來鏟甲基安非他命給自己施
    用，鐵槌、老虎鉗是我做土木用的，黑色皮包是我用來裝甲
    基安非他命及海洛因回家自己用的，不是要販毒用，裡面的
    棉花棒用來清理甲基安非他命的玻璃管，現金5,100 元是我
    的工作所得，不是販毒所得等語（本院卷(二)第121 反面至第
    122 頁）。而沒收販賣毒品所得之金錢，雖不拘泥於沒收原
    物之理論，但仍需證明其為販賣毒品所得之金錢，始得予以
    沒收（最高法院92年度臺上字第5227號判決意旨參照），是
    此部分扣案物品，核與被告販賣毒品海洛因、甲基安非他命
    之犯行無關，均不予宣告沒收。
五、末按有犯罪之習慣或因遊蕩或懶惰成習而犯罪者，於刑之執
    行前，令入勞動場所，強制工作，刑法第90條第1 項固有明
    文。然保安處分係針對受處分人將來之危險性所為之處置，
    以達教化、治療之目的，為刑罰之補充制度。我國現行刑法
    採刑罰與保安處分雙軌制，係在維持行為責任之刑罰原則下
    ，為協助行為人再社會化之功能，以及改善行為人潛在之危
    險性格，期能達成根治犯罪原因、預防犯罪之特別目的。是
    保安處分中之強制工作，旨在對欠缺正確工作觀念或無正常
    工作因而習慣犯罪者，強制其從事勞動，學習一技之長及正
    確之謀生觀念，使其日後重返社會，能適應社會生活。刑法
    第90條第1 項規定對於「有犯罪之習慣或因遊蕩或懶惰成習
    而犯罪者」之宣付強制工作處分，即係本於保安處分應受比
    例原則之規範，使保安處分之宣告，與行為人所為行為之嚴
    重性、行為人所表現之危險性及對於行為人未來行為之期待
    性相當之意旨而制定，由法院視行為人之危險性格，決定應
    否令入勞動處所強制工作，以達預防之目的（司法院大法官
    釋字第471 號、第528 號解釋理由參照）。公訴意旨以被告
    短期間內販毒次數繁多，顯以販毒為生有犯罪習慣，請求依
    刑法第90條第1 項規定，宣告於刑之執行前，令入勞動場所
    強制工作。然刑法上之習慣犯，必須有具體之事實，足資證
    明行為人有犯罪之惡習及慣行，且有犯罪習慣者係指對於犯
    罪已為日常之惰性行為，習慣犯係視犯罪為一種習性，查被
    告所為前述販賣第1 、2 級毒品犯行，雖危害社會治安不輕
    ，然觀卷附臺灣高等法院被告前案紀錄表，被告於近年之98
    、99年間，除此次販賣毒品案件外，僅曾因施用毒品經法院
    判刑1 次，此外，別無其他犯罪前科，且亦不能以被告有本
    案25次之販賣毒品行為，即認定被告有犯罪習慣或因遊蕩、
    或因懶惰成習而犯罪之情形，況改正被告犯罪之有效方法，
    應於提供其適當之更生保護、就業機會及社會扶助等，並非
    僅有執行強制工作之保安處分一途，依上揭規定與說明，本
    院認為對被告處予如主文所示之刑罰，即為已足，尚無宣告
    於刑之執行前，令被告入勞動場所強制工作之必要，併此敘
    明。
肆、無罪部分：
一、公訴意旨略以：被告基於販賣第2 級毒品販賣甲基安非他命
    之犯意，於99年8 月22日晚間某時許，在彰化縣田尾鄉南曾
    村福德巷98號，以1,000 元的價格，販賣毒品甲基安非他命
    予張啟義（即起訴書附表編號11部分），因認被告此部分行
    為，涉犯毒品危害防制條例第4 條第2 項之販賣第2 級毒品
    罪嫌。
二、按犯罪事實應依證據認定之，無證據不得認定犯罪事實；不
    能證明被告犯罪者，應諭知無罪之判決，刑事訴訟法第154
    條第2 項、第301 條第1 項分別定有明文。次按刑事訴訟法
    第161 條已於91年2 月8 日修正公布，其第1 項規定：檢察
    官就被告犯罪事實，應負舉證責任，並指出證明之方法。因
    此，檢察官對於起訴之犯罪事實，應負提出證據及說服之實
    質舉證責任。倘其所提出之證據，不足為被告有罪之積極證
    明，或其指出證明之方法，無從說服法院以形成被告有罪之
    心證，基於無罪推定之原則，自應為被告無罪判決之諭知（
    最高法院92年臺上字第128 號判例意旨參照）。
三、公訴意旨認被告涉有上揭罪嫌，係以被告之供述、證人張啟
    義警詢、偵查中之證述、張啟義之全國刑案資料查註表及門
    號0000000000號行動電話與門號00000000號行動電話於99年
    8 月22日23時34分18秒之通訊監察譯文作為其所憑之論據。
    訊據被告堅決否認有此部分被訴犯行，辯稱：沒有販賣甲基
    安非他命給張啟義，99年8 月22日23時34分這通電話後來沒
    有見面，他說「大胖」在那裡，我過去張啟義的公司沒有看
    到「大胖」，我就走了，也沒有看到張啟義等語（本院卷(二)
    第124 頁及反面）。經查：證人張啟義於偵查中雖證稱：99
    年8 月22日23時34分18秒的譯文是與被告通話購買安非他命
    ，我向被告買1,000 元安非他命，也是去被告的租屋處交易
    云云（偵卷第134 頁），然其於警詢時係稱：99年8 月22日
    23 時34 分18秒的譯文，Ｂ是我本人，Ａ是被告，C 為綽號
    「大胖」之男子，內容是綽號「大胖」的男子用我的手機跟
    「阿強」聯絡要跟被告購買安非他命，我不清楚是否有交易
    完成等語（偵卷第38頁反面至第39頁）；於本院審理時則證
    稱：99年8 月22日23時34分這通電話是無聊打給被告，看他
    在哪裡，「大胖」是一個朋友，偵查中說該通電話後去被告
    租屋處交易1,000 元的安非他命，所述是不實在的，我忘記
    8 月22日有沒有跟被告見面，被告8 月22日沒有交付安非他
    命給我，「大胖」有沒有去找被告買毒品，我不知道等語（
    本院卷(二)第15、20、22頁），就99年8 月22日23時34分18秒
    之通訊監察譯文，是否係其自己向被告購買安非他命之通話
    ，歷次陳述均不一致。而門號0000000000號行動電話與門號
    0000000000號行動電話於99年8 月22日23時34分18秒的通訊
    監察譯文內容為：「被告（代號Ａ）：喂。張啟義（代號Ｂ
    ）：大胖來這邊，他說要去找你。被告：誰啊？張啟義：大
    胖。被告：找我？張啟義：嘿阿。被告：要幹嘛？張啟義：
    等一下。大胖（代號Ｃ）：強哥喔。被告：嘿。大胖：我來
    了你剛好跑了。被告：喔，有事情啊。大胖：用好了，你要
    過來還是他過去，你有時間嗎？被告：哪裡？。大胖：阿義
    的公司這邊。被告：喔。大胖：是你要過來還是我過去找你
    。被告：無啦，晚點。大胖：好。」（見本院卷(一)第150 頁
    反面之通訊監察譯文），由上開通話內容可知，係綽號「大
    胖」之人要找被告，並由「大胖」自行與被告約定見面，而
    非證人張啟義與被告約定見面，是證人張啟義於警詢時所稱
    是綽號「大胖」的男子用我的手機跟被告聯絡購買安非他命
    一節，反而與上開譯文內容較為符合。且上開通話內容最後
    ，是「大胖」問被告：「是你要過來還是我過去找你」，證
    人張啟義完全沒有講到要去找被告，是證人張啟義於偵查中
    所為上開證述，尚難遽信，無從據以認定被告與張啟義於99
    年8 月22日晚間某時，有交易毒品甲基安非他命之事實。另
    公訴人所提出之張啟義全國刑案資料查註表（本院卷(一)第99
    頁及反面），亦僅能看出證人張啟義之前科紀錄而已，自難
    憑此認定被告有此次販賣毒品甲基安非他命之犯行。
四、綜上所述，被告被訴於99年8 月22日晚間某時，販賣第2 級
    毒品甲基安非他命予張啟義（即起訴書附表編號11）之部分
    ，公訴人所提出之證據，不足為被告有罪之積極證明，無從
    說服本院形成被告有罪之心證，依前揭條文及判例意旨，此
    部分應為被告無罪之諭知。
據上論斷，應依刑事訴訟法第299 條第1 項前段、第301 條第1
項前段，毒品危害防制條例第4 條第1 項、第2 項、第19條第1
項，刑法第11條、第47條第1 項、第59條、第51條第5 款，判決
如主文。
本案經檢察官詹喬偉到庭執行職務。
中    華    民    國   100    年    8     月    23    日
                  刑事第八庭    審判長法  官  游秀雯
                                      法  官  唐中興
                                      法  官  王素珍
以上正本證明與原本無異。
如不服本判決應於收受判決後10日內向本院提出上訴書狀，並應
敘述具體理由；其未敘述上訴理由者，應於上訴期間屆滿後20日
內向本院補提理由書（均須按他造當事人之人數附繕本）「切勿
逕送上級法院」。
中    華    民    國   100    年    8     月    24    日
                                      書記官  廖春慧
附錄本案論罪科刑法條：
毒品危害防制條例第4條
製造、運輸、販賣第一級毒品者，處死刑或無期徒刑；處無期徒
刑者，得併科新臺幣 2 千萬元以下罰金。
製造、運輸、販賣第二級毒品者，處無期徒刑或 7 年以上有期
徒刑，得併科新臺幣 1 千萬元以下罰金。
製造、運輸、販賣第三級毒品者，處 5 年以上有期徒刑，得併
科新臺幣 7 百萬元以下罰金。
製造、運輸、販賣第四級毒品者，處 3 年以上 10 年以下有期
徒刑，得併科新臺幣 3 百萬元以下罰金。
製造、運輸、販賣專供製造或施用毒品之器具者，處 1 年以上
7 年以下有期徒刑，得併科新臺幣 1 百萬元以下罰金。
前五項之未遂犯罰之。
附表一：
┌─┬──────┬────────────┬──────────────┐
│編│ 時間、地點 │  販賣方式、價格及數量  │       所犯罪名及處罰       │
│號│            │                        │                            │
├─┼──────┼────────────┼──────────────┤
│(一)│99年8 月19日│於99年8 月19日18時20分58│陳鴻賓販賣第一級毒品，累犯，│
│即│晚間某時許；│秒、18時36分58秒，以其所│處有期徒刑拾伍年拾月，販賣第│
│起│彰化縣田中鎮│有之CHANGJIANG牌、插用門│一級毒品所得新臺幣貳仟元沒收│
│訴│大社里大社路│號0000000000號SIM 卡之行│，如全部或一部不能沒收時，以│
│書│2 段766 巷旁│動電話與陳錫勳使用之門號│其財產抵償之。扣案之CHANGJIA│
│附│之產業道路  │0000000000號行動電話聯絡│NG牌行動電話壹支（含門號0917│
│表│            │後，以2,000 元之價格，將│318354號SIM 卡壹張）沒收之。│
│3 │            │毒品海洛因1 小包販賣予陳│                            │
│  │            │錫勳，得款2,000 元。    │                            │
├─┼──────┼────────────┼──────────────┤
│(二)│99年8 月21日│於99年8 月21日08時13分01│陳鴻賓販賣第一級毒品，累犯，│
│即│08時55分至09│秒、08時55分56秒，以其所│處有期徒刑拾伍年陸月，販賣第│
│起│時44分許之間│有之CHANGJIANG牌、插用門│一級毒品所得新臺幣壹仟元沒收│
│訴│；彰化縣田中│號0000000000號SIM 卡之行│，如全部或一部不能沒收時，以│
│書│鎮○○路與員│動電話與陳錫勳使用之上開│其財產抵償之。扣案之CHANGJIA│
│附│集路交岔路口│門號行動電話聯絡後，以  │NG牌行動電話壹支（含門號0917│
│表│附近鐵路    │1,000 元之價格，將毒品海│318354號SIM 卡壹張）沒收之。│
│編│            │洛因1 小包販賣予陳錫勳，│                            │
│號│            │得款1,000 元。          │                            │
│6 │            │                        │                            │
├─┼──────┼────────────┼──────────────┤
│(三)│99年8 月22日│於99年8 月22日08時58分09│陳鴻賓販賣第一級毒品，累犯，│
│即│晚間某時許；│秒、09時35分23秒，以其所│處有期徒刑拾伍年陸月，販賣第│
│起│彰化縣田中鎮│有之CHANGJIANG牌、插用門│一級毒品所得新臺幣壹仟元沒收│
│訴│興工路與員集│號0000000000號SIM 卡之行│，如全部或一部不能沒收時，以│
│書│路交岔路口附│動電話與陳錫勳使用之上開│其財產抵償之。扣案之CHANGJIA│
│附│近鐵路      │門號行動電話聯絡後，以  │NG牌行動電話壹支（含門號0917│
│表│            │1,000 元之價格，將毒品海│318354號SIM 卡壹張）沒收之。│
│編│            │洛因1 小包販賣予陳錫勳，│                            │
│號│            │得款1,000 元。          │                            │
│10│            │                        │                            │
├─┼──────┼────────────┼──────────────┤
│(四)│99年8 月23日│於99年8 月23日07時15分38│陳鴻賓販賣第一級毒品，累犯，│
│即│上午某時許；│秒、07時33分45秒，以其所│處有期徒刑拾伍年陸月，販賣第│
│起│彰化縣田中鎮│有之CHANGJIANG牌、插用門│一級毒品所得新臺幣壹仟元沒收│
│訴│大社里大社路│號0000000000號SIM 卡之行│，如全部或一部不能沒收時，以│
│書│2 段766 巷旁│動電話與陳錫勳使用之上開│其財產抵償之。扣案之CHANGJIA│
│附│之產業道路  │門號行動電話聯絡後，以  │NG牌行動電話壹支（含門號0917│
│表│            │1,000 元之價格，將毒品海│318354號SIM 卡壹張）沒收之。│
│編│            │洛因1 小包販賣予陳錫勳，│                            │
│號│            │得款1,000 元。          │                            │
│12│            │                        │                            │
├─┼──────┼────────────┼──────────────┤
│(五)│99年8 月23日│於99年8 月23日17時58分00│陳鴻賓販賣第一級毒品，累犯，│
│即│下午某時許；│秒、18時09分11秒，以其所│處有期徒刑拾伍年陸月，販賣第│
│起│彰化縣田中鎮│有之CHANGJIANG牌、插用門│一級毒品所得新臺幣壹仟元沒收│
│訴│大社里大社路│號0000000000號SIM 卡之行│，如全部或一部不能沒收時，以│
│書│2 段766 巷旁│動電話與陳錫勳使用之上開│其財產抵償之。扣案之CHANGJIA│
│附│之產業道路  │門號行動電話聯絡後，以  │NG牌行動電話壹支（含門號0917│
│表│            │1,000 元之價格，將毒品海│318354號SIM 卡壹張）沒收之。│
│編│            │洛因1 小包販賣予陳錫勳，│                            │
│號│            │得款1,000 元。          │                            │
│13│            │                        │                            │
├─┼──────┼────────────┼──────────────┤
│(六)│99年8 月24日│於99年8 月24日16時42分25│陳鴻賓販賣第一級毒品，累犯，│
│即│下午某時許；│秒、16時54分46秒，以其所│處有期徒刑拾伍年陸月，販賣第│
│起│彰化縣田中鎮│有之CHANGJIANG牌、插用門│一級毒品所得新臺幣壹仟元沒收│
│訴│大社里大社路│號0000000000號SIM 卡之行│，如全部或一部不能沒收時，以│
│書│2 段766 巷旁│動電話與陳錫勳使用之上開│其財產抵償之。扣案之CHANGJIA│
│附│之產業道路  │門號行動電話聯絡後，以  │NG牌行動電話壹支（含門號0917│
│表│            │1,000 元之價格，將毒品海│318354號SIM 卡壹張）沒收之。│
│編│            │洛因1 小包販賣予陳錫勳，│                            │
│號│            │得款1,000 元。          │                            │
│14│            │                        │                            │
├─┼──────┼────────────┼──────────────┤
│(七)│99年8 月25日│於99年8 月25日18時51分11│陳鴻賓販賣第一級毒品，累犯，│
│即│下午某時許（│秒、19時05分42秒，以其所│處有期徒刑拾伍年陸月，販賣第│
│起│約19時05分後│有之CHANGJIANG牌、插用門│一級毒品所得新臺幣壹仟元沒收│
│訴│之某時）；彰│號0000000000號SIM 卡之行│，如全部或一部不能沒收時，以│
│書│化縣田中鎮大│動電話與陳錫勳使用之上開│其財產抵償之。扣案之CHANGJIA│
│附│社里大社路2 │門號行動電話聯絡後，以  │NG牌行動電話壹支（含門號0917│
│表│段766 巷旁之│1,000 元之價格，將毒品海│318354號SIM 卡壹張）沒收之。│
│編│產業道路    │洛因1 小包販賣予陳錫勳，│                            │
│號│            │得款1,000 元。          │                            │
│16│            │                        │                            │
├─┼──────┼────────────┼──────────────┤
│(八)│99年8 月26日│於99年8 月26日12時01分17│陳鴻賓販賣第一級毒品，累犯，│
│即│中午某時許；│秒、12時13分00秒，以其所│處有期徒刑拾伍年陸月，販賣第│
│起│彰化縣田中鎮│有之CHANGJIANG牌、插用門│一級毒品所得新臺幣壹仟元沒收│
│訴│大社里大社路│號0000000000號SIM 卡之行│，如全部或一部不能沒收時，以│
│書│2 段766 巷旁│動電話與陳錫勳使用之上開│其財產抵償之。扣案之CHANGJIA│
│附│之產業道路  │門號行動電話聯絡後，以  │NG牌行動電話壹支（含門號0917│
│表│            │1,000 元之價格，將毒品海│318354號SIM 卡壹張）沒收之。│
│編│            │洛因1 小包販賣予陳錫勳，│                            │
│號│            │得款1,000 元。          │                            │
│18│            │                        │                            │
├─┼──────┼────────────┼──────────────┤
│(九)│99年8 月27日│於99年8 月27日07時26分20│陳鴻賓販賣第一級毒品，累犯，│
│即│上午某時許；│秒、07時41分51秒，以其所│處有期徒刑拾伍年陸月，販賣第│
│起│彰化縣田中鎮│有之CHANGJIANG牌、插用門│一級毒品所得新臺幣壹仟元沒收│
│訴│大社里大社路│號0000000000號SIM 卡之行│，如全部或一部不能沒收時，以│
│書│2 段766 巷旁│動電話與陳錫勳使用之上開│其財產抵償之。扣案之CHANGJIA│
│附│之產業道路  │門號行動電話聯絡後，以  │NG牌行動電話壹支（含門號0917│
│表│            │1,000 元之價格，將毒品海│318354號SIM 卡壹張）沒收之。│
│編│            │洛因1 小包販賣予陳錫勳，│                            │
│號│            │得款1,000 元。          │                            │
│19│            │                        │                            │
├─┼──────┼────────────┼──────────────┤
│(十)│99年8 月27日│於99年8 月27日18時34分40│陳鴻賓販賣第一級毒品，累犯，│
│即│下午某時許；│秒、18時39分08秒，以其所│處有期徒刑拾伍年陸月，販賣第│
│起│彰化縣田中鎮│有之CHANGJIANG牌、插用門│一級毒品所得新臺幣壹仟元沒收│
│訴│大社里大社路│號0000000000號SIM 卡之行│，如全部或一部不能沒收時，以│
│書│2 段766 巷旁│動電話與陳錫勳使用之上開│其財產抵償之。扣案之CHANGJIA│
│附│之產業道路  │門號行動電話聯絡後，以  │NG牌行動電話壹支（含門號0917│
│表│            │1,000 元之價格，將毒品海│318354號SIM 卡壹張）沒收之。│
│編│            │洛因1 小包販賣予陳錫勳，│                            │
│號│            │得款1,000 元。          │                            │
│20│            │                        │                            │
├─┼──────┼────────────┼──────────────┤
│(十一)│99年8 月28日│於99年8 月28日11時33分36│陳鴻賓販賣第一級毒品，累犯，│
│即│中午某時許；│秒、11時46分31秒，以其所│處有期徒刑拾伍年陸月，販賣第│
│起│彰化縣田中鎮│有之CHANGJIANG牌、插用門│一級毒品所得新臺幣壹仟元沒收│
│訴│大社里大社路│號0000000000號SIM 卡之行│，如全部或一部不能沒收時，以│
│書│2 段766 巷旁│動電話與陳錫勳使用之上開│其財產抵償之。扣案之CHANGJIA│
│附│之產業道路  │門號行動電話聯絡後，以  │NG牌行動電話壹支（含門號0917│
│表│            │1,000 元之價格，將毒品海│318354號SIM 卡壹張）沒收之。│
│編│            │洛因1 小包販賣予陳錫勳，│                            │
│號│            │得款1,000 元。          │                            │
│21│            │                        │                            │
├─┼──────┼────────────┼──────────────┤
│(十二)│99年8 月29日│於99年8 月29日15時42分22│陳鴻賓販賣第一級毒品，累犯，│
│即│下午某時許；│秒、16時01分46秒，以其所│處有期徒刑拾伍年陸月，販賣第│
│起│彰化縣田中鎮│有之CHANGJIANG牌、插用門│一級毒品所得新臺幣壹仟元沒收│
│訴│大社里大社路│號0000000000號SIM 卡之行│，如全部或一部不能沒收時，以│
│書│2 段766 巷旁│動電話與陳錫勳使用之上開│其財產抵償之。扣案之CHANGJIA│
│附│之產業道路  │門號行動電話聯絡後，以  │NG牌行動電話壹支（含門號0917│
│表│            │1,000 元之價格，將毒品海│318354號SIM 卡壹張）沒收之。│
│編│            │洛因1 小包販賣予陳錫勳，│                            │
│號│            │得款1,000 元。          │                            │
│22│            │                        │                            │
├─┼──────┼────────────┼──────────────┤
│(十三)│99年8 月30日│於99年8 月30日13時07分06│陳鴻賓販賣第一級毒品，累犯，│
│即│下午某時許；│秒、13時22分26秒，以其所│處有期徒刑拾伍年陸月，販賣第│
│起│彰化縣田中鎮│有之CHANGJIANG牌、插用門│一級毒品所得新臺幣壹仟元沒收│
│訴│大社里大社路│號0000000000號SIM 卡之行│，如全部或一部不能沒收時，以│
│書│2 段766 巷旁│動電話與陳錫勳使用之上開│其財產抵償之。扣案之CHANGJIA│
│附│之產業道路  │門號行動電話聯絡後，以  │NG牌行動電話壹支（含門號0917│
│表│            │1,000 元之價格，將毒品海│318354號SIM 卡壹張）沒收之。│
│編│            │洛因1 小包販賣予陳錫勳，│                            │
│號│            │得款1,000 元。          │                            │
│23│            │                        │                            │
├─┼──────┼────────────┼──────────────┤
│(十四)│99年8 月31日│於99年8 月31日06時57分34│陳鴻賓販賣第一級毒品，累犯，│
│即│上午某時許；│秒、07時13分20秒，以其所│處有期徒刑拾伍年陸月，販賣第│
│起│彰化縣田中鎮│有之CHANGJIANG牌、插用門│一級毒品所得新臺幣壹仟元沒收│
│訴│斗中路高鐵下│號0000000000號SIM 卡之行│，如全部或一部不能沒收時，以│
│書│            │動電話與陳錫勳使用之上開│其財產抵償之。扣案之CHANGJIA│
│附│            │門號行動電話聯絡後，以  │NG牌行動電話壹支（含門號0917│
│表│            │1,000 元之價格，將毒品海│318354號SIM 卡壹張）沒收之。│
│編│            │洛因1 小包販賣予陳錫勳，│                            │
│號│            │得款1,000 元。          │                            │
│24│            │                        │                            │
├─┼──────┼────────────┼──────────────┤
│(十五)│99年8 月31日│於99年8 月31日19時01分06│陳鴻賓販賣第一級毒品，累犯，│
│即│晚間某時許；│秒、19時18分08秒、19時26│處有期徒刑拾伍年捌月，販賣第│
│起│彰化縣田中鎮│分14秒以其所有之CHANGJIA│一級毒品所得新臺幣壹仟伍佰元│
│訴│大社路附近的│NG牌、插用門號0000000000│沒收，如全部或一部不能沒收時│
│書│檳榔攤      │號SIM 卡之行動電話與陳錫│，以其財產抵償之。扣案之CHAN│
│附│            │勳使用之上開門號行動電話│GJIANG牌行動電話壹支（含門號│
│表│            │聯絡後，以1,500 元之價格│0000000000號SIM 卡壹張）沒收│
│編│            │，將毒品海洛因1 小包販賣│之。                        │
│號│            │予陳錫勳，得款1,500 元。│                            │
│25│            │                        │                            │
├─┼──────┼────────────┼──────────────┤
│(十六)│99年9 月6 日│於99年9 月6 日07時35分22│陳鴻賓販賣第一級毒品，累犯，│
│即│上午某時許；│秒、07時48分23秒，以其所│處有期徒刑拾伍年陸月，販賣第│
│起│彰化縣田中鎮│有之CHANGJIANG牌、插用門│一級毒品所得新臺幣壹仟元沒收│
│訴│大社里大社路│號0000000000號SIM 卡之行│，如全部或一部不能沒收時，以│
│書│2 段766 巷旁│動電話與陳錫勳使用之上開│其財產抵償之。扣案之CHANGJIA│
│附│之產業道路  │門號行動電話聯絡後，以  │NG牌行動電話壹支（含門號0917│
│表│            │1,000 元之價格，將毒品海│318354號SIM 卡壹張）沒收之。│
│編│            │洛因1 小包販賣予陳錫勳，│                            │
│號│            │得款1,000 元。          │                            │
│26│            │                        │                            │
└─┴──────┴────────────┴──────────────┘
附表二：
┌─┬────┬─────┬──────────┬────────────┐
│編│交易對象│時間、地點│販賣方式、價格及數量│     所犯罪名及處罰     │
│號│        │          │                    │                        │
├─┼────┼─────┼──────────┼────────────┤
│(一)│張啟義  │99年8 月18│於99年8 月18日11時29│陳鴻賓販賣第二級毒品，累│
│即│        │日中午某時│分31秒、11時38分34秒│犯，處有期徒刑柒年陸月，│
│起│        │許；彰化縣│，以其所有之CHANGJIA│販賣第二級毒品所得新臺幣│
│訴│        │田尾鄉南曾│NG牌、插用門號091731│壹仟元沒收，如全部或一部│
│書│        │村福德巷98│8354號SIM 卡之行動電│不能沒收時，以其財產抵償│
│附│        │號        │話與張啟義使用之門號│之。扣案之CHANGJIANG牌行│
│表│        │          │0000000000號行動電話│動電話壹支（含門號091731│
│編│        │          │聯絡後，以1,000 元之│8354號SIM 卡壹張）沒收之│
│號│        │          │價格，將毒品甲基安非│。                      │
│1 │        │          │他命1 小包販賣予張啟│                        │
│  │        │          │義，得款1,000 元。  │                        │
├─┼────┼─────┼──────────┼────────────┤
│(二)│張啟義  │99年8 月19│於99年8 月19日19時39│陳鴻賓販賣第二級毒品，累│
│即│        │日晚間某時│分39秒，以其所有之CH│犯，處有期徒刑柒年陸月，│
│起│        │許；彰化縣│ANGJIANG牌、插用門號│販賣第二級毒品所得新臺幣│
│訴│        │田尾鄉南曾│0000000000號SIM 卡之│壹仟元沒收，如全部或一部│
│書│        │村福德巷98│行動電話與張啟義使用│不能沒收時，以其財產抵償│
│附│        │號        │之上開門號行動電話聯│之。扣案之CHANGJIANG牌行│
│表│        │          │絡後，以1,000 元之價│動電話壹支（含門號091731│
│編│        │          │格，將毒品甲基安非他│8354號SIM 卡壹張）沒收之│
│號│        │          │命1 小包販賣予張啟義│。                      │
│4 │        │          │，得款1,000 元。    │                        │
├─┼────┼─────┼──────────┼────────────┤
│(三)│張啟義  │99年8 月20│於99年8 月20日18時34│陳鴻賓販賣第二級毒品，累│
│即│        │日晚間某時│分40秒，以其所有之CH│犯，處有期徒刑柒年陸月，│
│起│        │許；彰化縣│ANGJIANG牌、插用門號│販賣第二級毒品所得電擊棒│
│訴│        │田尾鄉南曾│0000000000號SIM 卡之│壹支沒收，如全部或一部不│
│書│        │村福德巷98│行動電話與張啟義使用│能沒收時，追徵其價額。扣│
│附│        │號        │之上開門號行動電話聯│案之CHANGJIANG牌行動電話│
│表│        │          │絡後，同意張啟義以價│壹支（含門號0000000000號│
│編│        │          │值約2,500 元之電擊棒│SIM 卡壹張）沒收之。    │
│號│        │          │1 支換購價值1,000 元│                        │
│5 │        │          │之毒品甲基安非他命1 │                        │
│  │        │          │小包，取得電擊棒1 支│                        │
│  │        │          │。                  │                        │
├─┼────┼─────┼──────────┼────────────┤
│(四)│張啟義  │99年8 月21│於99年8 月21日15時41│陳鴻賓販賣第二級毒品，累│
│即│        │日下午至晚│分42秒、20時11分00秒│犯，處有期徒刑捌年，販賣│
│起│        │間某時許；│，以其所有之CHANGJIA│第二級毒品所得信號彈陸顆│
│訴│        │彰化縣田尾│NG牌、插用門號091731│沒收，如全部或一部不能沒│
│書│        │鄉南曾村福│8354號SIM 卡之行動電│收時，追徵其價額。扣案之│
│附│        │德巷98號  │話與張啟義使用之上開│CHANGJIANG牌行動電話壹支│
│表│        │          │門號行動電話聯絡後，│（含門號0000000000號SIM │
│編│        │          │同意張啟義以總價值約│卡壹張）沒收之。        │
│號│        │          │3,500 元之信號彈6 顆│                        │
│7 │        │          │換購價值2,500 元之甲│                        │
│  │        │          │基安非他命1 包，獲得│                        │
│  │        │          │信號彈6 顆。        │                        │
├─┼────┼─────┼──────────┼────────────┤
│(五)│張啟義  │99年8 月25│於99年8 月25日07時43│陳鴻賓販賣第二級毒品，累│
│即│        │日上午某時│分22秒，以其所有之CH│犯，處有期徒刑柒年捌月，│
│起│        │許；彰化縣│ANGJIANG牌、插用門號│販賣第二級毒品所得新臺幣│
│訴│        │田尾鄉南曾│0000000000號SIM 卡之│壹仟伍佰元沒收，如全部或│
│書│        │村福德巷98│行動電話與張啟義使用│一部不能沒收時，以其財產│
│附│        │號        │之上開門號行動電話聯│抵償之。扣案之CHANGJIANG│
│表│        │          │絡後，以1,500 元之價│牌行動電話壹支（含門號09│
│編│        │          │格，將毒品甲基安非他│00000000號SIM 卡壹張）沒│
│號│        │          │命1 小包販賣予張啟義│收之。                  │
│15│        │          │，得款1,500 元。    │                        │
├─┼────┼─────┼──────────┼────────────┤
│(六)│張啟義  │99年8 月26│於99年8 月26日12時19│陳鴻賓販賣第二級毒品，累│
│即│        │日中午某時│分59秒，以其所有之CH│犯，處有期徒刑柒年陸月。│
│起│        │許；彰化縣│ANGJIANG牌、插用門號│扣案之CHANGJIANG牌行動電│
│訴│        │田尾鄉南曾│0000000000號SIM 卡之│話壹支（含門號0000000000│
│書│        │村福德巷98│行動電話與張啟義使用│號SIM 卡壹張）沒收之。  │
│附│        │號        │之上開門號行動電話聯│                        │
│表│        │          │絡後，以1,000 元之價│                        │
│編│        │          │格，將毒品甲基安非他│                        │
│號│        │          │命1 小包販賣予張啟義│                        │
│17│        │          │，但迄今尚未取得此筆│                        │
│  │        │          │交易款項。          │                        │
├─┼────┼─────┼──────────┼────────────┤
│(七)│江基緯  │99年8 月18│99年8 月18日14時18分│陳鴻賓販賣第二級毒品，累│
│即│        │日下午某時│49秒，以其所有之CHAN│犯，處有期徒刑柒年陸月，│
│起│        │許；彰化縣│GJIANG牌、插用門號09│販賣第二級毒品所得新臺幣│
│訴│        │田尾鄉南曾│00000000號SIM卡之行 │壹仟元沒收，如全部或一部│
│書│        │村順圳巷排│動電話與江基緯使用之│不能沒收時，以其財產抵償│
│附│        │水溝旁    │門號0000000000號行動│之。扣案之CHANGJIANG牌行│
│表│        │          │電話聯絡後，以1,000 │動電話壹支（含門號091731│
│編│        │          │元之價格，將毒品甲基│8354號SIM 卡壹張）沒收之│
│號│        │          │安非他命1 小包販賣予│。                      │
│2 │        │          │江基緯，得款1,000 元│                        │
│  │        │          │。                  │                        │
├─┼────┼─────┼──────────┼────────────┤
│(八)│江基緯  │99年8 月21│於99年8 月21日22時01│陳鴻賓販賣第二級毒品，累│
│即│        │日22時許；│分47秒，以其所有之CH│犯，處有期徒刑柒年陸月，│
│起│        │彰化縣田尾│ANGJIANG牌、插用門號│販賣第二級毒品所得新臺幣│
│訴│        │鄉南曾村順│0000000000號SIM 卡之│壹仟元沒收，如全部或一部│
│書│        │圳巷排水溝│行動電話與江基緯使用│不能沒收時，以其財產抵償│
│附│        │旁        │之上開門號行動電話聯│之。扣案之CHANGJIANG牌行│
│表│        │          │絡後，以1,000 元之價│動電話壹支（含門號091731│
│編│        │          │格，將毒品甲基安非他│8354號SIM 卡壹張）沒收之│
│號│        │          │命1 小包販賣予江基緯│。                      │
│9 │        │          │，得款1,000 元。    │                        │
├─┼────┼─────┼──────────┼────────────┤
│(九)│陳律銘  │99年8 月21│於99年8 月21日20時43│陳鴻賓販賣第二級毒品，累│
│即│        │日21時許；│分40秒、21時00分46秒│犯，處有期徒刑柒年陸月，│
│起│        │彰化縣田尾│，以其所有之CHANGJIA│販賣第二級毒品所得新臺幣│
│訴│        │鄉南曾村福│NG牌、插用門號091731│壹仟元沒收，如全部或一部│
│書│        │德巷98號  │8354號SIM 卡之行動電│不能沒收時，以其財產抵償│
│附│        │          │話與陳律銘使用之門號│之。扣案之CHANGJIANG牌行│
│表│        │          │0000000000號行動電話│動電話壹支（含門號091731│
│編│        │          │聯絡後，以1,000 元之│8354號SIM 卡壹張）沒收之│
│號│        │          │價格，將毒品甲基安非│。                      │
│8 │        │          │他命1 小包販賣予陳律│                        │
│  │        │          │銘，得款1,000 元。  │                        │
└─┴────┴─────┴──────────┴────────────┘